臺灣高等法院高雄分院刑事判決　　　　 99年度上易字第729號
上　訴　人
即　被　告　李麗霞
上　訴　人
即　被　告　許宗成
前列二人共同
選任辯護人　林復華律師
　　　　　　林柏瑞律師
上列上訴人因詐欺等案件，不服臺灣澎湖地方法院中華民國99年
6 月18日98年易字第20號第一審判決（起訴案號：臺灣澎湖地方
法院檢察署97年度偵字第732 、857 、924 號），提起上訴，本
院判決如下：
    主  文
原判決關於李麗霞、許宗成部分均撤銷。
李麗霞共同連續犯詐欺得利罪，處有期徒刑壹年貳月，減為有期
徒刑柒月。又共同犯詐欺得利罪，計壹佰肆拾柒罪（即附表一編
號28-96 、附表二編號23-100），各處有期徒刑壹年貳月；如附
表一編號28-52 、附表二編號23-49 之罪，均減為有期徒刑柒月
。應執行有期徒刑壹年肆月。
許宗成共同連續犯詐欺得利罪，處有期徒刑壹年捌月，減為有期
徒刑拾月。又共同犯詐欺得利罪，計壹佰肆拾柒罪（即附表一編
號28-96 、附表二編號23-100），各處有期徒刑壹年貳月，如附
表一編號28-52 、附表二編號23-49 之罪，均減為有期徒刑柒月
。應執行有期徒刑壹年拾月。
    事  實
一、許宗成與李麗霞明知行政院農業委員會漁業署（下稱漁業署
    ）補貼有漁業證照之船舶，有關核配油量及以優惠價格購買
    甲種漁船動力用油之用油量，依相關法令規定係以漁船主機
    、副機等引擎之馬力數及出海作業時數等為計算標準，且所
    購得之漁業動力用油，僅能用以從事漁業用途。兩人認有利
    可圖，即共同意圖為自己不法所有，萌生詐欺得利之概括犯
    意，先以合資購買方式各出資新臺幣（下同）426 萬元及47
    3 萬6 千元，委請不知情之基隆地區「簡豐堅漁船報關行」
    報關員簡豐堅，分別向洪玉文與洪清祈（實際船主為楊好龍
    ）購買「金昇億1 號」及「泰億能11號」2 艘漁船，並以機
    具更新時間緊迫為由，商請不知情之洪玉文、洪清祈同意，
    各以渠等名義向高雄市政府海洋局提出改裝漁船申請。許宗
    成、李麗霞並未實際向基隆市「建興船舶工程行」負責人何
    文淵（業經原審法院另行判決確定）購買「野馬牌1300匹馬
    力，MF28N-STD1」主機2 台、「五十鈴牌6 缸440 匹馬力、
    6 缸420 匹馬力」副機各1 台、「高木牌20匹馬力冷凍機」
    1 台、「三菱牌6 缸450 匹馬力、6 缸400 匹馬力柴油機」
    副機各1 台，僅係提供另自他處取得、廠牌型號不詳之引擎
    機具請何文淵代為裝修，許宗成、李麗霞、何文淵竟基於行
    使業務上登載不實文書、使公務員不實登載文書之犯意聯絡
    ，推由何文淵出具內容登載為洪玉文、洪清祈分別以23萬元
    、21萬元之價格，向該工程行購買前述引擎機具等不實事項
    之船用機器證明書、冷凍機證明書、統一發票等業務上文書
    ，再經由不知情之簡豐堅將前述登載不實之文書，轉由高雄
    地區不知情之報關員陳世聰，於94年9 月7 日向高雄市政府
    海洋局提出「泰億能11號」漁船之動力漁船改造改裝申請書
    ，欲將其上原野馬牌6 缸柴油機850 匹馬力之主機，換裝成
    野馬牌6 缸1,300 匹馬力柴油機主機，並加裝三菱牌6 缸45
    0 匹馬力、6 缸400 匹馬力之柴油機副機各1 台；再於94年
    9 月20日，以相同方式提出「金昇億1 號」漁船之動力漁船
    改造改裝申請書，欲將其上原野馬牌6 缸柴油機900 匹馬力
    之主機換裝成野馬牌6 缸1,300 匹馬力柴油機，並加裝五十
    鈴牌6 缸440 匹馬力、6 缸420 匹馬力之副機各1 台及高木
    牌20匹馬力冷凍機1 台，而行使前揭業務登載不實之文書。
    高雄市政府海洋局不知情之承辦人員，以為前述文書內容均
    屬真實，陷於錯誤而函覆知悉上開申請案覆請查照後，許宗
    成即將上述船隻開往蘇澳地區，委由不知情之報關員林寶珠
    向基隆港務局蘇澳港分局申請檢丈，不知情之港務局承辦人
    員呂學聰（已死亡）分別於94年9 月15日、94年11月17日實
    施「泰億能11號」及「金昇億1 號」二艘漁船之特別檢查，
    以事先核定之主機、副機與冷凍機圖說為憑，完成檢丈手續
    ，經實質審查後並在船舶檢查紀錄簿上登載，再轉由不知情
    之基隆港務局承辦人員據以為形式審查後，將上開各船舶主
    副機等更換改裝等不實事項登載在職務上所掌之公文書即船
    舶檢查證書上，並核發前揭船舶檢查證書各1 紙。許宗成及
    李麗霞收受後，再持向高雄市政府海洋局申請換發上述漁船
    之漁業執照與配油手冊，而使不知情之承辦公務員將上開各
    船舶之主副機馬力數等不實事項登載在職務上所掌之漁業執
    照與配油手冊上之後核發予許宗成及李麗霞收受，致不知情
    之高雄市政府海洋局承辦人員，乃據前述證明文件，核准上
    開漁船增設補助油槽（而得以增加該漁船申購加油數量），
    足生損害於漁政及港務機關對於漁船管理之正確性。另許宗
    成、李麗霞分別於94年10月25日、94年12月23日，將前述「
    泰億能11號」、「金昇億1 號」漁船，辦妥更名為「大富成
    16」、「大富168 」漁船之船舶登記，由李麗霞擔任上開漁
    船之船主，許宗成則為李麗霞之合夥人及實際負責前揭漁船
    經營之人。
二、許宗成、李麗霞於上開漁船增設補助油槽後，即共同意圖為
    自己不法所有，基於詐欺得利之概括犯意聯絡，陸續自94年
    10月8 日、94年12月9 日起，至95年6 月27日、95年6 月26
    日止，期間委請不詳之人駕駛「大富成16號」、「大富168
    」漁船，前往馬公港加油站、台南縣奕豪加油站、馬沙溝加
    油站等處，持上開漁船之漁業執照與配油手冊，向不知情之
    加油站人員購買甲種漁船動力用油，以此方式詐得政府補貼
    款及免徵營業稅、貨物稅之不法利益（如附表編號1 至27號
    、附表二編號1 至22所載之不法利益）。又仍共同基於詐欺
    得利之犯意，各自95年7 月3 日（大富成16號）、95年7 月
    1 日（大富168 號）起，至97年7 月1 日、97年6 月30日止
    ，仍以上開相同之方式詐得政府補貼款及免徵營業稅、貨物
    稅之不法利益（如附表一編號28至96號、附表二編號23至10
    0 號之不法利益）。又期間自95年12月30日起，漁業署修正
    發布施行「漁業動力用油優惠油價標準」之規定，改為漁船
    上裝設航程紀錄器，再依航程紀錄器所紀錄之作業時數，據
    以為向各漁船加油站申購優惠漁業動力用油之標準，不再使
    用配油手冊，前揭漁船自斯時起，乃裝設航程紀錄器，據以
    加油。另渠等自96年3 月15日、96年3 月1 日起，共同僱請
    知情之蔡泰村、陳興長分別擔任上開漁船之船長（但蔡泰村
    於96年7 月17日至96年9 月20日之期間，因故未擔任船長）
    ，蔡泰村、陳興長（2 人均經原審判處罪刑確定）亦各與李
    麗霞、許宗成共同基於前述意圖為自己不法所有之犯意聯絡
    ，各於附表一編號59-96 、附表二編號49-100所示之日期，
    分別駕駛「大富成16號」、「大富168 」漁船，前往上開加
    油站等處，向不知情之加油站人員購買甲種漁船動力用油，
    以此方式詐得政府補貼款及免徵營業稅、貨物稅之不法利益
    。（前述漁船詳細加油日期、地點、加油數量、所詐取不法
    利益金額均詳如附表一、二所示）。
三、案經漁業署函送臺灣高等法院高雄分院檢察署檢察官，再經
    臺灣高等法院高雄分院檢察署檢察長發交臺灣高雄地方法院
    檢察署，復經臺灣高雄地方法院檢察署檢察官呈請臺灣高等
    法院高雄分院檢察署檢察長，移轉臺灣澎湖地方法院檢察署
    檢察官偵查起訴。
    理    由
壹、證據能力：
一、按被告以外之人於審判外之陳述雖不符刑事訴訟法第159 條
    之1 至之4 等條文之規定，而經當事人於審判程序同意作為
    證據，法院審酌該言詞陳述或書面陳述作成時之情況，認為
    適當者，亦得為證據；當事人、代理人或辯護人於法院調查
    證據時，知有刑事訴訟法第159 條第1 項不得為證據之情形
    ，而未於言詞辯論終結前聲明異議者，視為有前項之同意，
    刑事訴訟法第159 條之5 定有明文。本件檢察官、被告之選
    任辯護人及被告至本院辯論終結前，對下列所引證據屬被告
    以外之人在審判外陳述之傳聞證據部分，例如證人何文淵、
    洪清祈、洪玉文、楊好龍、陳世聰、陳興長、蔡泰村、簡豐
    堅、謝昆崙、林寶珠、周和發等人在審判外之陳述證據，均
    知有刑事訴訟法第159 條第1 項不得為證據之情形，而均未
    於言詞辯論終結前聲明異議，依上開規定，本院斟酌上開證
    據並無違法取得之情事，亦無證明力明顯過低之情形，依各
    該審判外供述證據製作當時之過程、內容、功能等情況，加
    以綜合判斷，認具備合法可信之適當性保障，認為作為本件
    被告李麗霞、許宗成等2 人認定犯罪有無之證據亦屬適當，
    是均得採為本件論斷之證據。
二、次按公務員本於職務製作之紀錄文書，及從事業務之人於業
    務上或通常業務過程所須製作之紀錄文書、證明文書，除顯
    有不可信之情況外，依刑事訴訟法第159 條之4 第1 款、第
    2 款之規定，亦得為證據。參以該條款之規範意旨，係基於
    該等文書係公務員或從事業務之人依其職權所製作，與其責
    任、信譽攸關，若有錯誤、虛偽，公務員或從事業務之人可
    能因此負擔刑事及行政責任，從而其正確性高，且該等文書
    經常處於可受公開檢查之狀態，如有錯誤，甚易發覺而予即
    時修正，是以除顯有不可信之狀況外，其真實之保障極高，
    故將之列為傳聞法則之例外得直接作為證據，亦得避免該管
    公務員、從事業務之人須經常接受法院傳喚實施交互詰問，
    造成其公務或業務執行之困擾。經查，卷附動力漁船改造改
    裝申請書、委託授權書、漁業執照、船舶檢查紀錄簿、船舶
    檢查證書、船筏基本資料管理、修改船筏進出港紀錄介面、
    漁業動力用油購油手冊、動力漁船生命史重點管理資訊報表
    、船用機器證明書、統一發票、歷史購油紀錄、漁船用油油
    價歷年彙整表、會勘紀錄、勘驗筆錄等，均係公務員本於職
    務製作之紀錄文書，或從事業務之人於業務上或通常業務過
    程所須製作之紀錄文書、證明文書，且檢察官、被告及辯護
    人對於上開文書之證據能力均不爭執，是無顯不可信之情況
    ，並與本案相關之待證事實具有關連性，依上開規定，應具
    有證據能力。
三、又按有事實足認被告或犯罪嫌疑人有最輕本刑為3 年以上有
    期徒刑之罪嫌，並危害國家安全或社會秩序情節重大而有相
    當理由可信其通訊內容與本案有關，且不能或難以其他方法
    蒐集或調查證據者，偵查中得由檢察官核發通訊監察書，修
    正前通訊保障及監察法第5 條第1 項第1 款、第2 項定有明
    文。經查，本案係依臺灣高等法院高雄分院檢察署、臺灣高
    雄地方法院檢察署核發之通訊監察書，就本件被告許宗成使
    用之門號0000000000號、共同被告陳興長使用之門號000000
    0000號等行動電話實施通訊監察，有上開通訊監察書可稽。
    本院審諸前開通訊監察書業已載明案由及涉嫌觸犯之法條、
    監察對象、監察之通訊種類及號碼等足資識別之特徵、監察
    處所、監察理由、監察期間、監察方法、聲請機關或依職權
    核發、執行機關、適用法條、監察結果報告等事項，符合前
    揭修正前通訊保障及監察法之法定程式，該監聽所得錄音帶
    應有證據能力。又偵查人員將監聽內容製作成譯文，乃係將
    上開監聽紀錄轉為具體文字紀錄，係員警或其他執法人員針
    對個別刑事案件所製作，且往往為認定被告有罪與否之重要
    依據，本院爰認偵查機關或其他執法人員就被告以外之人於
    審判外陳述所為之紀錄，要不得逕以同法第159 條之4 第1
    款規定視為傳聞法則之例外情形。且檢察官、被告及辯護人
    對卷附通訊監察譯文之證據能力均不爭執，且承認各係被告
    本人之對話內容，另本院於審判期日，依各該證據不同之性
    質，以法定調查程式及法定調查方法，採取交互詰問、提示
    或告以要旨等方式逐一調查，並使當事人、辯護人表示意見
    ，此外，並查無法定證據取得禁止及證據使用禁止之情形，
    故認卷附通訊監聽譯文，亦具有證據之適格。
貳、認定被告犯罪之證據及理由：
一、訊據被告李麗霞、許宗成固承認二人有各出資如前所述之金
    額購買上開「大富成16號」、「大富168 」漁船2 艘並僱用
    已經判決確定之共同被告蔡泰村、陳興長擔任漁船之船長及
    門號0000000000號行動電話確為許宗成所使用，門號000000
    0000號行動電話則為李麗霞使用，門號0000000000號行動電
    話為綽號「黑鬼」之陳興長使用，門號0000000000號行動電
    話為被告蔡泰村使用等事實，然均矢口否認上開詐欺得利等
    犯行，被告李麗霞辯稱：伊只是單純投資，並未參與漁船經
    營，整個申購優惠漁船用油之過程均不清楚，只知道均委由
    他人合法申請，不知如何會有本件違法情事云云，被告許宗
    成辯稱：伊與李麗霞兩人確有合資購買上開漁船，並申請漁
    船改造改裝，但李麗霞對漁船實際事務並不清楚，伊確另向
    他人購買主機、副機等引擎後，再請何文淵幫忙安裝，申請
    漁船改造改裝均是委請簡豐堅代辦，整個過程均合法且伊均
    沒有參與，怎會被認為偽造文書、詐購漁船用油，伊覺得很
    冤枉云云。經查：
  (一)被告許宗成與李麗霞合資依序以426 萬元及473 萬6 千元之
    代價，各向洪玉文、洪清祈購買「金昇億1 號」及「泰億能
    11號」2 艘漁船，並商請洪玉文、洪清祈同意，各以渠等名
    義提出向高雄市政府海洋局改裝漁船申請。被告許宗成復另
    委請「建興船舶工程行」之負責人何文淵，出具洪玉文、洪
    清祈分別以23萬元、21萬元之價格，向該工程行購買引擎機
    具之船用機器證明書、冷凍機證明書、統一發票等文書，再
    將上述文書經由簡豐堅轉委由高雄地區之報關員陳世聰，於
    94年9 月7 日，向高雄市政府海洋局提出「泰億能11號」漁
    船之動力漁船改造改裝申請書，欲將該漁船上原裝設之野馬
    牌6 缸柴油機850 匹馬力之主機，換裝成野馬牌6 缸1,300
    匹馬力柴油機主機，並加裝三菱牌6 缸450 匹馬力、6 缸40
    0 匹馬力之柴油機副機各1 台；再於94年9 月20日，以相同
    方式向高雄市政府海洋局提出「金昇億1 號」漁船之動力漁
    船改造改裝申請書，欲將該漁船上原裝設之野馬牌6 缸柴油
    機900 匹馬力之主機換裝成野馬牌6 缸1,300 匹馬力柴油機
    ，並加裝五十鈴牌6 缸440 匹馬力、6 缸420 匹馬力之副機
    各1 台及高木牌20匹馬力冷凍機1 台，嗣經高雄市政府海洋
    局覆函知悉申請案請查照後，被告許宗成即將上述船隻開往
    蘇澳地區，由不知情之報關員林寶珠向基隆港務局蘇澳港分
    局申請檢丈，檢丈員呂學聰實施特別檢查後，在船舶檢查紀
    錄簿登載，再轉由基隆港務局之承辦人員核發前揭船舶之檢
    查證明書，被告許宗成及李麗霞再持向高雄市政府海洋局申
    請換發上述漁船之漁業執照與配油手冊，並得以增設補助油
    槽，另被告許宗成、李麗霞分別於94年10月25日、94年12月
    23日，將前述「泰億能11號」、「金昇億1 號」漁船，辦妥
    更名為「大富成16」、「大富168 」漁船之手續，由被告李
    麗霞擔任上開漁船之登記船主，被告許宗成則為合夥人及實
    際負責前揭漁船經營之人；另被告李宗成、李麗霞分別自96
    年3 月15日、96年3 月1 日起，共同僱請蔡泰村、陳興長各
    擔任上開漁船之船長；上開漁船加油日期、地點、數量均如
    附表一、二所示等客觀事實，為被告2 人所不爭執，並有相
    符之動力漁船改造改裝申請書、委託授權書、漁業執照、船
    舶檢查紀錄簿、船舶檢查證書、船筏基本資料管理、修改船
    筏進出港紀錄介面、漁業動力用油購油手冊、動力漁船生命
    史重點管理資訊報表、船用機器證明書、冷凍機證明書、統
    一發票、歷史購油紀錄在卷可稽。上開事實，堪以認定。
  (二)被告李麗霞、許宗成雖否認上開詐欺得利等犯行，並分別為
    上開辯解，惟查：
  1.被告許宗成於調查站接受詢問時，供稱：伊分向洪玉文與洪
    清祈購買上述2 艘漁船後，將漁船駛往「建興船舶工程行」
    ，請何文淵幫忙更換主機、副機、冷凍機等，發票所記載2
    船各花費21萬元、23萬元之價格，雖不可能足以更換主機、
    副機、冷凍機，然實際金錢係李麗霞支出，所以要問李麗霞
    （他字卷第245-246 頁）；於原審行準備程序時，改稱：伊
    係花費100 多萬元，另向目前已不知去向、且已忘記姓名之
    人，購買上述2 艘漁船加裝之主副機、冷凍機，是拿現金分
    4 次購買，沒有簽合約，也沒有收據；然後再持上開引擎機
    具請「建興船舶工程行」之何文淵幫忙安裝云云（原審卷一
    第57-58 頁），被告許宗成就漁船主機、副機、冷凍機之來
    源，前後有不同陳述，即屬可疑。而被告許宗成所辯情節，
    對照被告李麗霞所述：伊印象中是花費20萬元至30萬元之費
    用，更換2 艘漁船之主機、副機、冷凍機；伊不清楚發票所
    載共44萬元之價格，是否可以更換2 艘漁船的主機、副機、
    冷凍機（他字卷第240-241 頁）等辯詞，亦不相吻合，是故
    被告李麗霞、許宗成上述有關確有購買主機、副機、冷凍機
    等之辯解，均不足採信。
  2.本院參酌證人即「建興船舶工程行」之負責人何文淵證稱：
    安裝在上述漁船之主機、副機引擎都是許宗成提供，來源不
    明，伊沒有販賣主機、副機與冷涷機給這兩艘漁船，伊只負
    責整修安裝，2 艘船合計收取10餘萬元之費用，船用機器證
    明的填載廠牌、型號均是看引擎機具上牌子抄寫的（偵查卷
    第8-10頁、原審卷二第144 頁）；對照被告許宗成於原審準
    備程序時辯稱：引擎機具係另向不知名人士購得，再請何文
    淵安裝（原審一卷第57-58 頁）；又證人即報關員陳世聰證
    稱：野馬牌850 匹馬力主機全新大約100 多萬元，中古機大
    約50、60萬元，但要使用還要花整修費用；證人楊好龍則證
    稱：更換漁船引擎至少都要以百萬元計算，建興船舶工程行
    開出來的發票金額不足以更換引擎（偵查卷第29頁、他字卷
    第225 頁），顯然何文淵收取之價格不足以更換2 艘漁船之
    主機、副機、冷凍機等機具等事證，爰認定上述漁船所安裝
    之引擎等機具，係被告許宗成另自他處取得後，再委請何文
    淵安裝，且證人何文淵並無能力辨別機具實際廠牌、型號、
    實際馬力數。又本院斟酌一般人若花費100 多萬元之鉅額款
    項購買屬漁船重要設備之機具，勢必對於交易對象之經營穩
    定性、誠信度，所購買機具廠牌、型號、品質，保固期間、
    事後維修、售後服務均極為在意而有深刻暸解與記憶，然被
    告許宗成卻稱購買引擎等機具未訂書面契約也沒有收據、忘
    記賣方為何人云云，均與常情不符，顯然係避重就輕之推託
    說詞。被告許宗成對於其所取得引擎機具之馬力數，及所支
    出對價是否相當，應有查證。而被告李麗霞與被告許宗成既
    為合夥出資，且均係百萬元以上之出資並非小額，為投資漁
    船事業之關係，亦當知悉實情，自無可能對此投資事業有關
    之更換主機等重要事件漠不關心而毫無所悉。
  3.又依法務部調查局航業海員調查處高雄站會勘紀錄，結論內
    容略以：「『大富168 』主機1 台，依外觀及現場丈量尺寸
    ，該主機第一汽缸中心點至第六汽缸中心點距離為1100MM…
    並非高雄市政府海洋局94年9 月21日所核准換裝之野馬牌MF
    28N-STD1，1300馬力，該核准之1300馬力主機第一汽缸中心
    點至第六汽缸中心點距離應為2300MM…副機2 台，依外觀及
    現場丈量尺寸，並非高雄市政府海洋局94年9 月21日所核准
    換裝…漁船現場並無冷凍機設備」、「『大富成16』主機1
    台，依外觀及現場丈量尺寸，該主機第一汽缸中心點至第六
    汽缸中心點距離為1375MM…並非高雄市政府海洋局94年9 月
    21日所核准換裝之野馬牌MF28N-STD1，1300馬力，該核准之
    1300馬力主機第一汽缸中心點至第六汽缸中心點距離應為23
    00MM…副機2 台…經以電話向廠商詢問，廠商表示該申請核
    准換裝之2 台副機，屬老舊機型機器…無法判斷馬力數…漁
    船現場並無冷凍機設備」（偵查卷第96-97 頁）等語；另證
    人即高雄港務局馬公辦事處檢丈技士謝昆崙亦於偵查中證稱
    ：實際勘查上開漁船結果，主副機引擎和實際登記均不符合
    （他字卷第278 頁）。再者，本院囑請交通部高雄港務局就
    本件『大富168 』、『大富成16』二艘漁船之主機、副機之
    馬力數勘驗，據交通部高雄港務局派員至上開2 艘漁船實地
    丈量查驗結果認：1.『大富168 號』漁船上裝設之主機為野
    馬牌6 缸450PS 柴油機1 台，副機為五十鈴6 缸420PS 柴油
    機2 台。2.『大富成6 號』漁船上主機為野馬牌6 缸850PS
    柴油機1 台，副機為三菱牌6 缸400PS 柴油機2 台。均與登
    載在船舶檢查證書及登錄於「交通部船舶管理系統」船舶主
    、副機資料不符。此有交通部高雄港務局99年10月21日高港
    技術字第0995009087號函附之『大富168 號』、『大富成6
    號』主、副機資料查驗結果附卷可稽（本院一卷第128 至14
    4 頁）。堪認被告李麗霞、許宗成當初持以申請漁船改造改
    裝所附證明文書及船舶檢查證書之記載內容，與實際船舶裝
    設之主副機均不符。而檢察官於97年12月18日現場勘驗上述
    2 艘漁船，實際測量漁船長度、寬度及引擎長度後，被告許
    宗成陳稱：引擎更換皆由報關行處理，以前不知道機艙空間
    放不下登記所載型號之引擎，有勘驗筆錄可稽（偵查卷第24
    7 頁），更可徵諸漁船引擎實際型號與申請文件、簿冊上登
    記均不符。又何文淵開設船舶工程行係以營利為目的，若非
    與被告李麗霞、許宗成事先達成合意，衡情亦不致甘冒招致
    顧客不滿、毀損商譽之風險，擅自開立與事實全然不符之船
    用機器證明書、冷凍機證明書、統一發票等文書，堪認被告
    許宗成、李麗霞、何文淵均有行使業務上登載不實文書之犯
    意聯絡。而被告許宗成、李麗霞自陳其等為牟取不法利益而
    出資投資漁船，又為故意向主管機關虛報漁船引擎馬力數，
    使不知情之承辦公務員經形式審查後，將主副機馬力數之不
    實事項登載在職務上所掌之船舶檢查紀錄簿、漁業執照及配
    油手冊上，及申請增設油槽等行為，顯然具有以上開行使業
    務登載不實、行使使公務員登載不實公文書之方式而得以優
    惠價格詐購漁業動力用油獲利之犯意聯絡。被告2 人所辯，
    無非事後卸責之詞，不足採信。
  4.再參以證人即共同被告陳興長證稱：伊擔任「大富168 」船
    長，出海捕魚時間不一定，加油金額有時40、50萬元，有時
    100 萬元，有時拿賣魚得來的錢加油，有時向老闆拿錢加油
    ，賣魚是自己1 個人去賣，船在哪裡，就在哪裡賣魚，沒有
    記帳，如果有其他漁船到伊駕駛漁船附近，就販賣漁獲，沒
    有拿到漁港賣，也沒有魚單，2 、3 個月跟老闆對1 次帳，
    有時分得2 、3 萬元，有時分得3 、4 萬元（原審卷一第75
    頁、原審卷二第145-147 頁）；及證人即共同被告蔡泰村陳
    稱：伊擔任「大富成16」船長，抓來的魚有時有人來收購，
    有時拿到馬公去賣，船在哪裡就拿去哪裡隨便賣，沒有在漁
    港賣，沒有魚單，賣魚的錢有記帳，帳單已無留存，獲利扣
    除加油跟給船員的薪水再平分給老闆，加油的錢都是拿賣魚
    的收入支付，不夠才找李麗霞拿（原審卷一第75頁、原審卷
    二第147-149 頁）；被告李麗霞供稱：伊對於漁船作業地點
    、時間都不清楚，賣漁獲的錢都是船長留著，大約1 、2 個
    月不等的時間，才會對1 次帳，每次加油大概是50萬元以上
    ，但船長很少找伊拿錢，不夠的話，會先找許宗成拿，平均
    1 個月發1 次薪資給船長，船長會自己扣3-5 萬元做自己薪
    資，船長會把漁獲拿去將軍村或馬公第2 、第3 漁港販賣，
    有留魚單及加油資料給伊對帳（原審卷一第56-57 頁，原審
    卷二第137-140 頁）；被告許宗成供稱：船長薪資以漁獲量
    獲利扣除加油、吃飯的成本後平分，結帳時間不一定，有時
    半個月結帳1 次，有時1 、2 個月結帳1 次，後來漁獲量差
    ，改每月3 萬元…伊委託船長並沒有請他們記帳，他們說多
    少就多少，也沒有帳簿，加油錢如果不夠，船長會找李麗霞
    拿錢，漁船作業地點、時間、漁獲如何販賣都隨船長決定，
    也沒有要求看魚單，都信任船長說的漁獲量，經營前述漁船
    虧本的時間比較多云云（原審卷一第56-57 頁、原審卷第14
    0-144 頁）。本院衡諸被告許宗成、李麗霞均非資力雄厚之
    人（被告許宗成供稱其係以捕漁維生，被告李麗霞供稱其係
    以賣菜維生），兩人合資共計以近900 萬元之鉅額代價，購
    入前述漁船，自稱意欲經營捕魚獲利，詎聘請船長出海捕魚
    ，卻稱未積極管理船長之捕魚作業地點、時間、漁獲販賣方
    式等事項，且在獲利情形不佳之情形下，猶未詳細檢查帳目
    、並未記帳，顯與常情不符，是故，上述被告2 人出資購買
    之漁船是否專以出海捕魚、出售漁獲之方式營利，己堪存疑
    。況被告2 人與擔任船長之陳興長、蔡泰村之間，彼此就船
    長向何人領取加油錢、薪資發放金額及方式、漁獲出售地點
    ，是否留存魚單等事件之陳述，互有明顯不符，若被告李麗
    霞、許宗成果真聘請被告陳興長、蔡泰村擔任船長專門從事
    捕魚工作，何以有意隱瞞而供詞歧異不符？且由卷附通訊監
    察譯文所示，被告李麗霞、許宗成於95年12月30日前後（即
    漁業署改以航程紀錄器所紀錄之作業時數，據以為向各漁船
    加油站申購優惠漁業動力用油之標準之時間前後），多次討
    論是否欲變更賺錢方式等情，堪認該漁船並非專用以捕撈漁
    獲而係另有其他獲利管道。觀諸卷附通訊監察譯文，共同被
    告陳興長多次撥打電話向被告李麗霞、許宗成回報漁船何時
    抵達港口、何時匯錢、漁船裝載狀況（原審卷一第149 頁、
    第179-185 頁）；共同被告蔡泰村亦多次與被告許宗成通話
    ，討論漁船行程、裝載狀況、核對帳目（原審卷一第263-26
    5 頁、第290-293 頁）；被告許宗成、李麗霞通話時亦討論
    金錢是否足夠開銷、漁船裝載狀況、漁船行程、加油等事項
    （原審卷一第182-186 頁、第189-191 頁、第209-211 頁、
    第227-229 頁、第265 頁、第281-284 頁），以上各情均與
    被告許宗成所另辯稱伊與李麗霞均信任船長，由船長自行決
    定船隻捕魚地點，漁獲銷售方式及加油數量、方式云云不符
    ，再酌以被告陳興長、蔡泰村為上述漁船船長，實際駕駛上
    述漁船出海，並將漁船駛往加油站加油，對於漁船加油量可
    供漁船行駛若干航程，有無剩餘，當知之甚詳；又船長薪資
    若以被告許宗成所述船長薪資係漁獲獲利扣除加油成本後與
    船主平分之方式計算，則漁船加油量事涉船長所能賺取之金
    錢多寡，船長必當嚴格控管；若以被告李麗霞所述船長薪資
    是船長自己扣3-5 萬元，加油錢以漁獲獲利支付，不夠才找
    船主拿之方式計算，船長亦需謹慎計算加油量，無論上述何
    種狀況，被告陳興長、蔡泰村長期擔任船長，對於漁船加油
    量已超過漁船出海實際所需用油量一事均屬可得而知；再由
    卷附通訊監察譯文顯示，被告陳興長、蔡泰村在擔任船長期
    間，密集與被告李麗霞、許宗成保持電話聯繫，隨時討論漁
    船動態、核對帳目，更堪認被告陳興長、蔡泰村對於漁船經
    營、出海營運等實情有所知悉並積極參與。綜合上述漁船之
    主機、副機、冷凍機等機具，與申請文件、漁船登記不符等
    情，亦堪認被告等人係有意詐購漁船動力用油，而非單純經
    營漁業獲利，且被告陳興長、蔡泰村與被告李麗霞、許宗成
    就上開漁船詐購漁船動力用油之犯行應有犯意聯絡。
二、又公訴人所認定被告等人詐欺得利之金額，係以前揭漁船於
    上開期間之全部加油量，對照政府各項補助金額計算，然本
    院斟酌上述漁船申請改裝獲准，增設補助油槽後，須承載更
    多油品重量，被告等人當不致更換較原引擎馬力數更小之引
    擎機具（本院囑由交通部高雄港務局派員實地檢測勘驗結果
    亦確係如此，詳前述鑑定結果），堪認上述漁船仍具原登記
    引擎之馬力數，則被告等人並未就此部分消耗之油量獲利。
    是故，爰依有利被告之方式，即以原登記引擎馬力數與變更
    後引擎馬力數差額所換算之加油量，對照政府各項補助金額
    ，核算被告等人詐欺得利之金額（如行政院農業委員會漁業
    署99年5 月18日漁二字第0991211625號函附之計算資料表，
    詳如附表一、二所示）。另公訴人雖認定基隆港務局檢丈人
    員呂學聰明知前揭漁船引擎廠牌、型號與申請文件不符，然
    檢丈業務繁雜，雖擔任檢丈員之呂學聰亦未必能察覺上述不
    符之異狀，且本件公訴人並未舉出任何證據以證明檢丈員呂
    學聰係知情而故為前揭在船舶檢查紀錄簿上不實登載行為，
    此外亦查無任何事證可資證明檢丈人員呂學聰知情，是故，
    本件尚難認呂學聰與被告等人就本件犯行有何共犯關係，一
    併說明。
三、至於被告2 人之辯護人聲請本院再囑託中國驗船公司派員查
    驗前揭漁船之主、副機馬力數、機型規格是否與登載在船舶
    檢查證書、漁業執照及登錄於「交通部船舶管理系統」者相
    符。惟本院就上開鑑定事項已囑請交通部高雄港務局查驗明
    確，如上所述，核無再囑請其他機關派員鑑定漁船上主副機
    引擎型號等之必要，併予敘明。
四、綜上所述，被告李麗霞、許宗成確有共同行使業務登載不實
    文書、使公務員登載不實文書及共同詐欺得利之犯行。本案
    事證明確，被告李麗霞、許宗成2 人上開犯行，堪以認定。
參、論罪科刑：
一、查被告李麗霞、許宗成就前開94年間至95年6 月30日所為之
    行為後，刑法及刑法施行法業於94年2 月2 日經總統以命令
    修正公布，並於95年7 月1 日施行，參酌最高法院95年5 月
    23日刑事庭第8 次會議決議，修正後刑法第2 條第1 項之規
    定，係規範行為後法律變更所生新舊法律比較適用之準據法
    ，於新刑法施行後，應適用修正後刑法第2 條第1 項之規定
    ，為「從舊從輕」之比較。另於比較時應就罪刑有關之共犯
    、未遂犯、想像競合犯、牽連犯、連續犯、結合犯，以及累
    犯加重、自首減輕暨其他法定加減原因（如身分加減）與加
    減比例等一切情形，本於統一性及整體性原則，綜其全部罪
    刑之結果而為比較：
  (一)罰金刑部分：被告李麗霞、許宗成為前開行為後，刑法第33
    條第5 款業已修正施行；修正後刑法第33條第5 款規定「罰
    金：新臺幣1,000 元以上，以百元計算之。」，與修正前刑
    法第33條第5 款規定「罰金：1 元以上」不同。比較新舊法
    結果，以舊法較有利於行為人。
  (二)連續犯部分：被告李麗霞、許宗成為前開行為後，刑法第56
    條連續犯之規定，業已修正刪除，並於95年7 月1 日施行，
    則被告之犯行，因行為後新法業已刪除連續犯之規定，此刪
    除雖非犯罪構成要件之變更，但顯已影響行為人刑罰之法律
    效果，自屬法律有變更，依新法第2 條第1 項規定，比較新
    、舊法之結果，應以舊法較為有利於行為人。
  (三)牽連犯部分：被告李麗霞、許宗成為前開行為後，刑法第55
    條後段之牽連犯規定亦經刪除，是以具有牽連犯關係之數罪
    ，依修正前刑法之規定，應從一重罪處斷，依修正後刑法之
    規定，則應依數罪併罰之規定分論併罰，比較新舊法之結果
    ，修正後之規定並非較有利於行為人。
  (四)被告行為後，95年7 月1 日修正施行之刑法第28條由『二人
    以上共同實施犯罪之行為者，皆為正犯』，修正為『二人以
    上共同實行犯罪之行為，皆為正犯』，即已限縮於共同實行
    犯罪行為者始成立共同正犯，排除陰謀犯、預備犯共同正犯
    ，是新舊法就共同正犯之範圍因此有所變動，自屬行為後法
    律有變更，而非僅屬文字修正，因而比較新舊法結果，以新
    法對被告較有利。
  (五)依前開所述，經綜合比較之結果，95年7 月1 日修正施行之
    新法，並未較有利於行為人，就被告李麗霞、許宗成上開行
    為部分，自應適用行為時即修正前之規定處斷。
二、按刑法第339 條第2 項之詐欺得利罪，係以意圖為自己或第
    三人不法之所有，以詐術取得財產上不法之利益或使第三人
    得之者，為其構成要件，此與同條第1 項詐欺取財罪，使人
    將財物交付之情形有別。本件被告2 人均係身為漁船之出資
    經營者，以不實變更為較大馬力數主機等之不正方法詐購漁
    業動力用油，獲取政府補貼款及免徵貨物稅、營業稅之不法
    利益，已如前述，是故，核被告李麗霞、許宗成就附表一編
    號1-96、附表二編號1-100 所為，均係犯刑法第339 條第2
    項之詐欺得利罪。公訴人認被告等人就詐購漁船動力用油部
    分，均係犯刑法第339 條第1 項之詐欺取財罪，容有未洽，
    惟其基本事實相同，爰均依刑事訴訟法第300 條規定變更起
    訴法條予以審理。又被告李麗霞、許宗成就其等持不實船用
    機器證明書等文件，申請漁船改裝等手續之行為，均係犯刑
    法第216 條、第215 條之行使業務上登載不實文書罪名。另
    按刑法第214 條之使公務員登載不實事項於公文書罪，係以
    明知為不實之事項，而使公務員登載於職務上所掌之公文書
    ，為成立要件。被告2 人使不知情之基隆港務局承辦公務員
    將上開各船舶主機更換改裝等不實事項登載在於職務上所掌
    之具公文書性質之船舶檢查證書上，及再持向高雄市政府海
    洋局申請換發上述漁船之漁業執照與配油手冊，而使不知情
    之承辦公務員將上開各船舶之主副機馬力數等不實事項登載
    在職務上所掌之漁業執照與配油手冊上之後核發予許宗成及
    李麗霞收受，致不知情之高雄市政府海洋局承辦人員，乃據
    前述證明文件，核准上開漁船增設補助油槽之行為則係犯刑
    法第216 條、第214 條之行使使公務員登載不實公文書罪。
    渠等業務上登載不實文書、使公務員登載不實之低度行為，
    為行使之高度行為所吸收，均不另論罪。被告2 人所為之2
    次行使使公務員登載不實公文書行為均係為達成其同一犯罪
    之各個舉動，事實上有不可分離之密接關係，而持續侵害同
    一法益，於犯罪行為完畢之前，雖其各個舉動分別與行使使
    公務員登載不實罪之構成要件均屬相符，但被告主觀上應係
    以各個舉動為其全部犯罪行為之一部，且客觀上亦係在密切
    之時地實施，則在刑法評價上，視為數個舉動之接續施行，
    而包括以一行為予以評價，較為合理，是本院認被告上開2
    次行使使公務員登載不實公文書犯行，應屬法律概念之一行
    為，而應論以接續犯。被告李麗霞、許宗成間就附表一編號
    1-58、附表二編號1-48及行使業務登載不實文書、行使使公
    務員登載不實公文書罪；被告李麗霞、許宗成、陳興長間就
    附表二編號49-100；被告李麗霞、許宗成、蔡泰村間就附表
    一編號59-96 之行為，各均有犯意聯絡及行為分擔，各均為
    共同正犯。又被告李麗霞、許宗成各就附表一編號1-27、附
    表二編號1-22之各次詐欺得利犯行，均時間緊接，方法相同
    ，所犯係構成要件相同之罪，顯係均基於概括犯意為之，依
    修正前刑法第56條之規定，各均為連續犯，各以一罪論，並
    加重其刑。又被告李麗霞、許宗成上開連續詐欺得利犯行，
    與渠等行使業務上登載不實文書、使公務員登載不實公文書
    之犯行，有方法結果之牽連關係，為牽連犯，依修正前刑法
    第55條之規定，從重之詐欺得利罪處斷。另被告李麗霞、許
    宗成就附表一編號28-96 、附表二編號23-100之各次詐欺得
    利犯行，犯意各別，應予分論併罰。
三、原審對被告李麗霞、許宗成2 人為論罪科刑之判決，固非無
    見。惟：(一)原判決疏未論及被告2 人另犯行使使公務員登載
    不實公文書罪部分，自有違誤。(二)原判決就起訴意旨所指『
    呂學聰明知前揭漁船主機、副機與冷凍機未實際更換，未依
    據「船舶檢查規則」第33條及第43條規定，以事先核定之主
    機、副機與冷凍機圖說施行特別檢查，仍分別在94年9 月15
    日與同年11月17日檢丈「泰億能11號」及「金昇億1 號」時
    ，在船舶檢查紀錄簿上為不實登載』之事實（詳下述之不另
    為無罪諭知），疏未予論述此部分應不另為無罪諭知，自有
    已受請求事項未予判決之違誤。(三)原判決就被告2 人所為如
    附表一編號27號部分犯行既已認係連續犯而論以一罪，復將
    之列為數罪併罰部分而予重複論科，亦屬未恰。被告上訴意
    旨，仍執前詞矢口否認犯罪，指摘原判決關於被告李麗霞、
    許宗成2 人部分不當，雖為無理由；惟原判決既有前揭可議
    之瑕疵，自應由本院將原判決關於李麗霞、許宗成2 人部分
    均撤銷改判。爰審酌被告李麗霞、許宗成以上述行使業務上
    不實文書、使公務員登載不實公文書之不正方法，遂其增設
    補助油槽之目的，進而詐取政府補助優惠漁船用油之利益，
    對政府補貼漁船優惠用油之美意不知珍惜，反倒以不法手段
    趁機詐取不法利益，導致公帑損失、影響國家財政健全，及
    被告2 人犯後均未坦認犯行，客觀行為上未見任何知錯悔悟
    之表徵及其等所有之上開2 艘漁船已經法務部行政執行署高
    雄行政執行處執行查封拍賣程序中，目前已收取155,066 元
    ，有行政院農業委員會漁業署100 年4 月27日漁二字第1001
    210713號函及法務部行政執行署高雄行政執行處100 年4 月
    25日函附卷可稽，之犯後態度等一切情狀，分別量處如主文
    第2 、3 所示之刑。
四、又被告李麗霞、許宗成所犯共同連續詐欺得利罪、附表一編
    號28-52 、附表二編號23-49 之罪，犯罪時間均在96年4 月
    24日以前，合於減刑條件，均應依中華民國96年罪犯減刑條
    例第2 條第1 項第3 款之規定，減其刑期二分之一，另各就
    被告2 人上開減刑部分與未減刑部分定其應執行之刑。
五、公訴人雖聲請沒收「大富成16」、「大富168 」漁船（目前
    經法務部行政執行署高雄行政執行處執行查封拍賣程序中，
    已如前述），然本院斟酌上開漁船並非專供犯罪所用之物，
    仍有其他用途，爰不予宣告沒收。
六、不另為無罪諭知部分
  (一)公訴意旨另以：被告李麗霞、許宗成2 人委由蘇澳地區不知
    情之報關員林寶珠聯繫基隆港務局蘇澳港分局檢丈員呂學聰
    （已歿，95年6 月12日除戶，不另為不起訴處分）檢丈。呂
    學聰明知前揭漁船主機、副機與冷凍機未實際更換，未依據
    「船舶檢查規則」第33條及第43條規定，以事先核定之主機
    、副機與冷凍機圖說施行特別檢查，仍分別在94年9 月15日
    與同年11月17日檢丈「泰億能11號」及「金昇億1 號」時，
    在船舶檢查紀錄簿上為不實登載，因認被告2 人此部分係犯
    刑法第214 條之使公務員登載不實罪云云。
  (二)按刑法第214 條所謂使公務員登載不實事項於公文書罪，須
    一經他人之聲明或申報，公務員即有登載之義務，並依其所
    為之聲明或申報予以登載，而屬不實之事項者，始足構成，
    若其所為聲明或申報，公務員尚須為實質之審查，以判斷其
    真實與否，始得為一定之記載者，即非本罪所稱之使公務員
    登載不實。上訴人等以偽造之杜賣證書提出法院，不過以此
    提供為有利於己之證據資料，至其採信與否，尚有待於法院
    之判斷，殊不能將之與「使公務員登載不實」同視。最高法
    院73年台上字第1710號判例可資參照。
  (三)公訴意旨所指之上開以漁船主機、副機與冷凍機未實際更換
    而使檢丈員呂學聰於行特別檢查後，仍在船舶檢查紀錄簿上
    將上開2 艘漁船已經更換為「野馬牌6 缸1,300 匹馬力柴油
    機主機，並加裝三菱牌6 缸450 匹馬力、6 缸400 匹馬力之
    柴油機副機各1 台，及野馬牌6 缸1,300 匹馬力柴油機，並
    加裝五十鈴牌6 缸440 匹馬力、6 缸420 匹馬力之副機各1
    台及高木牌20匹馬力冷凍機1 台等不實事項登載於其上，固
    有該船舶檢查紀錄簿2 份在卷可稽。惟基隆港務局蘇澳港分
    局檢丈員呂學聰係受理檢丈申請後，依據相關法令實施特別
    檢查後，始能將檢查結果登載在船舶檢查紀錄簿上，是既須
    經檢丈員為特別檢查後，始得將檢丈結果登載在船舶檢查紀
    錄簿上，乃須經實質之審查，以判斷其真實與否，再登載在
    職務上所掌之船舶檢查紀錄簿公文書上，並非一經他人之聲
    明或申報，公務員即有登載之義務，並依其所為之聲明或申
    報予以登載，故本件被告2 人縱有以申請特別檢查方式，使
    檢丈員呂學聰於行特別檢查後，在船舶檢查紀錄簿上為不實
    之登載，依上揭說明，被告所為仍與刑法使公務員登載不實
    罪之構成要件不符，此部分自難論以被告2 人使公務員登載
    不實罪，本應為被告2 人無罪之諭知，惟公訴意旨亦認此部
    分與上開起訴經論罪之犯罪事實部分有牽連犯裁判上一罪關
    係，爰不另為無罪之諭知。
據上論結，應依刑事訴訟法第369 條第1 項前段、第364 條、第
300 條、第299 條第1 項前段，刑法第2 條第1 項前段、第339
條第2 項、第216 條、第215 條、第214 條、第51條第5 款，修
正前刑法第56條、第55條、第28條，中華民國96年罪犯減刑條例
第2 條第1 項第3 款、第7 條、第11條，判決如主文。
本案經檢察官孫小玲到庭執行職務。
中    華    民    國   100    年    6     月    7     日
              刑事第三庭    審判長法  官  莊崑山
                                  法  官  張意聰
                                  法  官  莊松泉
以上正本證明與原本無異。
本件判決不得上訴。
中    華    民    國   100    年    6     月    8     日
                                  書記官  張雲義
附錄本件判決論罪科刑法條：
中華民國刑法第216 條
（行使偽造變造或登載不實之文書罪）
行使第210 條至第215 條之文書者，依偽造、變造文書或登載不
實事項或使登載不實事項之規定處斷。
中華民國刑法第214 條
（使公務員登載不實罪）
明知為不實之事項，而使公務員登載於職務上所掌之公文書，足
以生損害於公眾或他人者，處3 年以下有期徒刑、拘役或5 百元
以下罰金。
中華民國刑法第215 條
（業務上文書登載不實罪）
從事業務之人，明知為不實之事項，而登載於其業務上作成之文
書，足以生損害於公眾或他人者，處3 年以下有期徒刑、拘役或
5 百元以下罰金。
中華民國刑法第339 條第2 項
（普通詐欺罪）
意圖為自己或第三人不法之所有，以詐術使人將本人或第三人之
物交付者，處5 年以下有期徒刑、拘役或科或併科1 千元以下罰
金。
以前項方法得財產上不法之利益或使第三人得之者，亦同。
前二項之未遂犯罰之。
附表一：
大富成16號漁船（原名：泰億能11號）（CT4-1638）以不實變更
引擎馬力登記之「馬力差額」申購之漁船用油數量、申購金額部
分
┌──┬──┬─────┬────┬─────┬─────────────────────────────────────────┐
│    │    │          │        │          │                  差    額    馬    力    補    貼    款                          │
│ 編 │ 起 │          │        │          ├────┬───┬─────┬───┬─────┬───┬─────┬──────┤
│    │ 訴 │          │        │          │甲    油│ 甲油 │補  貼  款│免貨物│ 免貨物稅 │免營業│免  營  業│            │
│    │ 書 │船      名│船    編│ 加油日期 │ (公升) │補貼款│金      額│稅單價│ 金    額 │稅單價│稅  金  額│            │
│    │ 編 │          │        │          │        │ 單價 │   (元)   │(元/公│   (元)   │(元/公│          │補助金額總計│
│ 號 │ 號 │          │        │          │        │(元/公│          │ 升)  │          │ 升)  │          │    (元)    │
│    │    │          │        │          │        │ 升)  │          │      │          │      │          │            │
├──┼──┼─────┼────┼─────┼────┼───┼─────┼───┼─────┼───┼─────┼──────┤
│1   │1   │大富成16號│CT4-1638│094/10/08 │-11,440 │1.662 │-19,013   │3.990 │-45,645   │0.881 │          │-64,658     │
├──┼──┼─────┼────┼─────┼────┼───┼─────┼───┼─────┼───┼─────┼──────┤
│2   │2   │大富成16號│CT4-1638│094/11/06 │-9,317  │1.662 │-15,484   │3.990 │-37,174   │0.881 │          │-52,658     │
├──┼──┼─────┼────┼─────┼────┼───┼─────┼───┼─────┼───┼─────┼──────┤
│3   │3   │大富成16號│CT4-1638│094/11/26 │10,817  │1.662 │18,068    │3.990 │43,375    │0.881 │          │61,443      │
├──┼──┼─────┼────┼─────┼────┼───┼─────┼───┼─────┼───┼─────┼──────┤
│4   │4   │大富成16號│CT4-1638│094/12/19 │14,389  │1.662 │23,915    │3.990 │57,412    │0.881 │          │81,327      │
├──┼──┼─────┼────┼─────┼────┼───┼─────┼───┼─────┼───┼─────┼──────┤
│5   │5   │大富成16號│CT4-1638│095/01/12 │13,943  │1.662 │23,173    │3.990 │55,633    │0.881 │          │78,806      │
├──┼──┼─────┼────┼─────┼────┼───┼─────┼───┼─────┼───┼─────┼──────┤
│6   │6   │大富成16號│CT4-1638│095/01/18 │13,167  │1.662 │21,884    │3.990 │52,536    │0.881 │          │74,420      │
├──┼──┼─────┼────┼─────┼────┼───┼─────┼───┼─────┼───┼─────┼──────┤
│7   │7   │大富成16號│CT4-1638│095/02/07 │12,586  │1.662 │20,918    │3.990 │50,218    │0.881 │          │71,136      │
├──┼──┼─────┼────┼─────┼────┼───┼─────┼───┼─────┼───┼─────┼──────┤
│8   │8   │大富成16號│CT4-1638│095/02/22 │5,925   │1.662 │9,847     │3.990 │23,641    │0.914 │          │33,488      │
├──┼──┼─────┼────┼─────┼────┼───┼─────┼───┼─────┼───┼─────┼──────┤
│9   │9   │大富成16號│CT4-1638│095/03/11 │10,777  │1.662 │17,911    │3.990 │43,000    │0.914 │          │60,911      │
├──┼──┼─────┼────┼─────┼────┼───┼─────┼───┼─────┼───┼─────┼──────┤
│10  │10  │大富成16號│CT4-1638│095/03/19 │14,615  │1.662 │24,290    │3.990 │58,314    │0.914 │          │82,604      │
├──┼──┼─────┼────┼─────┼────┼───┼─────┼───┼─────┼───┼─────┼──────┤
│11  │11  │大富成16號│CT4-1638│095/03/24 │13,232  │1.662 │21,992    │3.990 │52,796    │0.914 │          │74,788      │
├──┼──┼─────┼────┼─────┼────┼───┼─────┼───┼─────┼───┼─────┼──────┤
│12  │12  │大富成16號│CT4-1638│095/03/29 │13,458  │1.662 │22,367    │3.990 │53,697    │0.914 │          │76,064      │
├──┼──┼─────┼────┼─────┼────┼───┼─────┼───┼─────┼───┼─────┼──────┤
│13  │13  │大富成16號│CT4-1638│095/04/03 │13,297  │1.662 │22,100    │3.990 │53,055    │0.914 │          │75,155      │
├──┼──┼─────┼────┼─────┼────┼───┼─────┼───┼─────┼───┼─────┼──────┤
│14  │14  │大富成16號│CT4-1638│095/04/09 │14,072  │1.662 │23,388    │3.990 │56,147    │0.914 │          │79,535      │
├──┼──┼─────┼────┼─────┼────┼───┼─────┼───┼─────┼───┼─────┼──────┤
│15  │15  │大富成16號│CT4-1638│095/04/15 │12,974  │1.662 │21,563    │3.990 │51,766    │0.914 │          │73,329      │
├──┼──┼─────┼────┼─────┼────┼───┼─────┼───┼─────┼───┼─────┼──────┤
│16  │16  │大富成16號│CT4-1638│095/04/18 │9,312   │1,662 │15,477    │3.990 │37,155    │0.914 │          │52,632      │
├──┼──┼─────┼────┼─────┼────┼───┼─────┼───┼─────┼───┼─────┼──────┤
│17  │17  │大富成16號│CT4-1638│095/04/23 │9,595   │1.662 │15,947    │3.990 │38,284    │1.014 │          │54,231      │
├──┼──┼─────┼────┼─────┼────┼───┼─────┼───┼─────┼───┼─────┼──────┤
│18  │18  │大富成16號│CT4-1638│095/04/28 │9,974   │1.662 │16,577    │3.990 │39,796    │1.014 │          │56,373      │
├──┼──┼─────┼────┼─────┼────┼───┼─────┼───┼─────┼───┼─────┼──────┤
│19  │19  │大富成16號│CT4-1638│095/05/04 │10,487  │1.662 │17,429    │3.990 │41,843    │1.014 │          │59,272      │
├──┼──┼─────┼────┼─────┼────┼───┼─────┼───┼─────┼───┼─────┼──────┤
│20  │20  │大富成16號│CT4-1638│095/05/10 │10,510  │1.662 │17,468    │3.990 │41,935    │1.014 │          │59,403      │
├──┼──┼─────┼────┼─────┼────┼───┼─────┼───┼─────┼───┼─────┼──────┤
│21  │21  │大富成16號│CT4-1638│095/05/16 │10,545  │1.662 │17,526    │3.990 │42,075    │1.014 │          │59,601      │
├──┼──┼─────┼────┼─────┼────┼───┼─────┼───┼─────┼───┼─────┼──────┤
│22  │22  │大富成16號│CT4-1638│095/05/25 │10,325  │1.662 │17,160    │3.990 │41,197    │1.014 │          │58,357      │
├──┼──┼─────┼────┼─────┼────┼───┼─────┼───┼─────┼───┼─────┼──────┤
│23  │23  │大富成16號│CT4-1638│095/05/31 │6,804   │1.662 │11,308    │3.990 │27,148    │1.014 │          │38,456      │
├──┼──┼─────┼────┼─────┼────┼───┼─────┼───┼─────┼───┼─────┼──────┤
│24  │24  │大富成16號│CT4-1638│095/06/08 │9,711   │1.662 │16,140    │3.990 │38,747    │1.014 │          │54,887      │
├──┼──┼─────┼────┼─────┼────┼───┼─────┼───┼─────┼───┼─────┼──────┤
│25  │25  │大富成16號│CT4-1638│095/06/16 │10,002  │1.662 │16,623    │3.990 │39,908    │1.014 │          │56,531      │
├──┼──┼─────┼────┼─────┼────┼───┼─────┼───┼─────┼───┼─────┼──────┤
│26  │26  │大富成16號│CT4-1638│095/06/22 │10,325  │1.662 │17,160    │3.990 │41,197    │1.014 │          │58,357      │
├──┼──┼─────┼────┼─────┼────┼───┼─────┼───┼─────┼───┼─────┼──────┤
│27  │27  │大富成16號│CT4-1638│095/06/27 │8,338   │1.662 │13,858    │3.990 │33,269    │1.014 │          │47,127      │
├──┼──┼─────┼────┼─────┼────┼───┼─────┼───┼─────┼───┼─────┼──────┤
│28  │28  │大富成16號│CT4-1638│095/07/03 │7,224   │1.662 │12,006    │3.990 │28,824    │1.014 │          │40,830      │
├──┼──┼─────┼────┼─────┼────┼───┼─────┼───┼─────┼───┼─────┼──────┤
│29  │29  │大富成16號│CT4-1638│095/07/09 │6,611   │1.662 │10,987    │3.990 │26,378    │1.064 │          │37,365      │
├──┼──┼─────┼────┼─────┼────┼───┼─────┼───┼─────┼───┼─────┼──────┤
│30  │30  │大富成16號│CT4-1638│095/07/18 │6,414   │1.662 │10,660    │3.990 │25,592    │1.064 │          │36,252      │
├──┼──┼─────┼────┼─────┼────┼───┼─────┼───┼─────┼───┼─────┼──────┤
│31  │31  │大富成16號│CT4-1638│095/07/24 │10,551  │1.662 │17,536    │3.990 │42,098    │1.064 │          │59,634      │
├──┼──┼─────┼────┼─────┼────┼───┼─────┼───┼─────┼───┼─────┼──────┤
│32  │32  │大富成16號│CT4-1638│095/08/01 │10,465  │1.662 │17,393    │3.990 │41,755    │1.064 │          │59,148      │
├──┼──┼─────┼────┼─────┼────┼───┼─────┼───┼─────┼───┼─────┼──────┤
│33  │33  │大富成16號│CT4-1638│095/08/07 │7,838   │1.662 │13,027    │3.990 │31,274    │1.064 │          │44,301      │
├──┼──┼─────┼────┼─────┼────┼───┼─────┼───┼─────┼───┼─────┼──────┤
│34  │34  │大富成16號│CT4-1638│095/08/12 │8,974   │1.662 │14,915    │3.990 │35,806    │1.064 │          │50,721      │
├──┼──┼─────┼────┼─────┼────┼───┼─────┼───┼─────┼───┼─────┼──────┤
│35  │35  │大富成16號│CT4-1638│095/08/18 │10,660  │1.662 │17,717    │3.990 │42,533    │1.064 │          │60,250      │
├──┼──┼─────┼────┼─────┼────┼───┼─────┼───┼─────┼───┼─────┼──────┤
│36  │36  │大富成16號│CT4-1638│095/08/25 │14,413  │1.662 │23,954    │3.990 │57,508    │1.064 │          │81,462      │
├──┼──┼─────┼────┼─────┼────┼───┼─────┼───┼─────┼───┼─────┼──────┤
│37  │37  │大富成16號│CT4-1638│095/09/02 │15,671  │1.662 │26,045    │3.990 │62,527    │1.064 │16,674    │105,246     │南縣奕豪
├──┼──┼─────┼────┼─────┼────┼───┼─────┼───┼─────┼───┼─────┼──────┤
│38  │38  │大富成16號│CT4-1638│095/09/10 │15,928  │1.662 │26,472    │3.990 │63,553    │1.064 │          │90,025      │
├──┼──┼─────┼────┼─────┼────┼───┼─────┼───┼─────┼───┼─────┼──────┤
│39  │39  │大富成16號│CT4-1638│095/09/18 │15,902  │1.662 │26,429    │3.990 │63,449    │1.049 │          │89,878      │
├──┼──┼─────┼────┼─────┼────┼───┼─────┼───┼─────┼───┼─────┼──────┤
│40  │40  │大富成16號│CT4-1638│095/09/28 │15,838  │1.662 │26,323    │3.990 │63,194    │1.049 │          │89,517      │
├──┼──┼─────┼────┼─────┼────┼───┼─────┼───┼─────┼───┼─────┼──────┤
│41  │41  │大富成16號│CT4-1638│095/10/05 │12,153  │1.662 │20,198    │3.990 │48,490    │1.004 │          │68,688      │
├──┼──┼─────┼────┼─────┼────┼───┼─────┼───┼─────┼───┼─────┼──────┤
│42  │42  │大富成16號│CT4-1638│095/10/11 │11,742  │1.662 │19,515    │3.990 │46,851    │0.994 │          │66,366      │
├──┼──┼─────┼────┼─────┼────┼───┼─────┼───┼─────┼───┼─────┼──────┤
│43  │43  │大富成16號│CT4-1638│095/10/16 │9,803   │1.662 │16,293    │3.990 │39,114    │0.994 │          │55,407      │
├──┼──┼─────┼────┼─────┼────┼───┼─────┼───┼─────┼───┼─────┼──────┤
│44  │44  │大富成16號│CT4-1638│095/10/25 │15,742  │1.662 │26,163    │3.990 │62,811    │0.954 │          │88,974      │
├──┼──┼─────┼────┼─────┼────┼───┼─────┼───┼─────┼───┼─────┼──────┤
│45  │45  │大富成16號│CT4-1638│095/11/06 │15,278  │1.662 │25,392    │3.990 │60,959    │0.969 │          │86,351      │
├──┼──┼─────┼────┼─────┼────┼───┼─────┼───┼─────┼───┼─────┼──────┤
│46  │46  │大富成16號│CT4-1638│095/11/15 │16,255  │1.662 │27,016    │3.990 │64,857    │0.974 │          │91,873      │
├──┼──┼─────┼────┼─────┼────┼───┼─────┼───┼─────┼───┼─────┼──────┤
│47  │47  │大富成16號│CT4-1638│095/11/24 │17,055  │1.662 │28,345    │3.990 │68,049    │0.944 │          │96,394      │
├──┼──┼─────┼────┼─────┼────┼───┼─────┼───┼─────┼───┼─────┼──────┤
│48  │48  │大富成16號│CT4-1638│095/12/10 │16,796  │1.662 │27,915    │3.990 │67,016    │1.029 │          │94,931      │
├──┼──┼─────┼────┼─────┼────┼───┼─────┼───┼─────┼───┼─────┼──────┤
│49  │49  │大富成16號│CT4-1638│095/12/18 │16,313  │1.662 │27,112    │3.990 │65,089    │1.014 │          │92,201      │
├──┼──┼─────┼────┼─────┼────┼───┼─────┼───┼─────┼───┼─────┼──────┤
│50  │50  │大富成16號│CT4-1638│095/12/28 │16,279  │1.662 │27,056    │3.990 │64,953    │1.024 │          │92,009      │
├──┼──┼─────┼────┼─────┼────┼───┼─────┼───┼─────┼───┼─────┼──────┤
│51  │51  │大富成16號│CT4-1638│096/01/14 │17,340  │1.662 │28,819    │3.990 │69,187    │0.954 │          │98,006      │
├──┼──┼─────┼────┼─────┼────┼───┼─────┼───┼─────┼───┼─────┼──────┤
│52  │52  │大富成16號│CT4-1638│096/04/13 │-52,462 │1.662 │-87,191   │3.990 │-209,323  │1.019 │-53,458   │-349,972    │萬里
├──┼──┼─────┼────┼─────┼────┼───┼─────┼───┼─────┼───┼─────┼──────┤
│53  │53  │大富成16號│CT4-1638│096/05/16 │-41,738 │1.662 │-69,368   │3.990 │-166,534  │1.029 │-42,948   │-278,850    │萬里
├──┼──┼─────┼────┼─────┼────┼───┼─────┼───┼─────┼───┼─────┼──────┤
│54  │54  │大富成16號│CT4-1638│096/06/18 │4,866   │1.662 │8,087     │3.990 │19,415    │1.069 │5,202     │32,704      │南縣奕豪
├──┼──┼─────┼────┼─────┼────┼───┼─────┼───┼─────┼───┼─────┼──────┤
│55  │55  │大富成16號│CT4-1638│096/08/25 │13,334  │2.533 │33,775    │3.990 │53,203    │1.134 │          │86,978      │
├──┼──┼─────┼────┼─────┼────┼───┼─────┼───┼─────┼───┼─────┼──────┤
│56  │56  │大富成16號│CT4-1638│096/09/03 │12,288  │2.533 │31,126    │3.990 │49,029    │1.099 │          │80,155      │
├──┼──┼─────┼────┼─────┼────┼───┼─────┼───┼─────┼───┼─────┼──────┤
│57  │57  │大富成16號│CT4-1638│096/09/07 │-5,609  │2.533 │-14,207   │3.990 │-22,379   │1.099 │          │-36,586     │
├──┼──┼─────┼────┼─────┼────┼───┼─────┼───┼─────┼───┼─────┼──────┤
│58  │58  │大富成16號│CT4-1638│096/09/14 │10,131  │2.533 │25,662    │3.990 │40,423    │1.099 │          │66,085      │
├──┼──┼─────┼────┼─────┼────┼───┼─────┼───┼─────┼───┼─────┼──────┤
│59  │59  │大富成16號│CT4-1638│096/09/21 │6,638   │2.533 │16,814    │3.990 │26,486    │1.099 │          │43,300      │
├──┼──┼─────┼────┼─────┼────┼───┼─────┼───┼─────┼───┼─────┼──────┤
│60  │60  │大富成16號│CT4-1638│096/09/30 │14,085  │2.533 │35,677    │3.990 │56,199    │1.099 │          │91,876      │
├──┼──┼─────┼────┼─────┼────┼───┼─────┼───┼─────┼───┼─────┼──────┤
│61  │61  │大富成16號│CT4-1638│096/10/12 │11,678  │2.533 │29,580    │3.990 │46,595    │1.169 │          │76,175      │
├──┼──┼─────┼────┼─────┼────┼───┼─────┼───┼─────┼───┼─────┼──────┤
│62  │62  │大富成16號│CT4-1638│096/10/23 │4,255   │2.533 │10,778    │3.990 │16,977    │1.169 │          │27,755      │
├──┼──┼─────┼────┼─────┼────┼───┼─────┼───┼─────┼───┼─────┼──────┤
│63  │63  │大富成16號│CT4-1638│096/11/01 │7,663   │2.533 │19,410    │3.990 │30,575    │1.169 │          │49,985      │
├──┼──┼─────┼────┼─────┼────┼───┼─────┼───┼─────┼───┼─────┼──────┤
│64  │64  │大富成16號│CT4-1638│096/11/08 │9,518   │2.533 │24,109    │3.990 │37,977    │1.214 │11,555    │73,641      │南縣奕豪
├──┼──┼─────┼────┼─────┼────┼───┼─────┼───┼─────┼───┼─────┼──────┤
│65  │65  │大富成16號│CT4-1638│096/11/14 │9,418   │2.533 │23,856    │3.990 │37,578    │1.214 │          │61,434      │
├──┼──┼─────┼────┼─────┼────┼───┼─────┼───┼─────┼───┼─────┼──────┤
│66  │66  │大富成16號│CT4-1638│096/11/19 │8,037   │2.533 │20,358    │3.990 │32,068    │1.214 │          │52,426      │
├──┼──┼─────┼────┼─────┼────┼───┼─────┼───┼─────┼───┼─────┼──────┤
│67  │67  │大富成16號│CT4-1638│904/11/26 │7,601   │2.533 │19,253    │3.990 │30,328    │1.214 │          │49,581      │
├──┼──┼─────┼────┼─────┼────┼───┼─────┼───┼─────┼───┼─────┼──────┤
│68  │68  │大富成16號│CT4-1638│904/12/01 │7,624   │2.533 │19,312    │3.990 │30,420    │1.214 │9,256     │58,988      │南縣奕豪
├──┼──┼─────┼────┼─────┼────┼───┼─────┼───┼─────┼───┼─────┼──────┤
│69  │69  │大富成16號│CT4-1638│096/12/06 │7,248   │2.533 │18,359    │3.990 │28,920    │1.214 │          │47,279      │
├──┼──┼─────┼────┼─────┼────┼───┼─────┼───┼─────┼───┼─────┼──────┤
│70  │70  │大富成16號│CT4-1638│096/12/11 │6,657   │2.533 │16,862    │3.990 │26,561    │1.214 │          │43,423      │
├──┼──┼─────┼────┼─────┼────┼───┼─────┼───┼─────┼───┼─────┼──────┤
│71  │71  │大富成16號│CT4-1638│904/12/15 │6,163   │2.533 │15,611    │3.990 │24,590    │1.214 │          │40,201      │
├──┼──┼─────┼────┼─────┼────┼───┼─────┼───┼─────┼───┼─────┼──────┤
│72  │72  │大富成16號│CT4-1638│096/12/18 │5,164   │2.533 │13,080    │3.990 │20,604    │1.214 │          │33,684      │
├──┼──┼─────┼────┼─────┼────┼───┼─────┼───┼─────┼───┼─────┼──────┤
│73  │73  │大富成16號│CT4-1638│096/12/20 │-3,299  │2.533 │-8,356    │3.990 │-13,163   │1.214 │          │-21,519     │
├──┼──┼─────┼────┼─────┼────┼───┼─────┼───┼─────┼───┼─────┼──────┤
│74  │74  │大富成16號│CT4-1638│096/12/29 │14,144  │2.533 │35,827    │3.990 │56,435    │1.214 │17,171    │109,433     │南縣奕豪
├──┼──┼─────┼────┼─────┼────┼───┼─────┼───┼─────┼───┼─────┼──────┤
│75  │75  │大富成16號│CT4-1638│097/01/12 │15,440  │2.533 │39,110    │3.990 │61,606    │1.214 │          │100,716     │
├──┼──┼─────┼────┼─────┼────┼───┼─────┼───┼─────┼───┼─────┼──────┤
│76  │76  │大富成16號│CT4-1638│097/01/21 │15,437  │2.533 │39,102    │3.990 │61,594    │1.214 │18,741    │119,437     │馬沙溝
├──┼──┼─────┼────┼─────┼────┼───┼─────┼───┼─────┼───┼─────┼──────┤
│77  │77  │大富成16號│CT4-1638│097/02/01 │11,954  │2.533 │30,279    │3.990 │47,696    │1.214 │14,512    │92,487      │馬沙溝
├──┼──┼─────┼────┼─────┼────┼───┼─────┼───┼─────┼───┼─────┼──────┤
│78  │78  │大富成16號│CT4-1638│097/02/14 │11,954  │2.533 │30,279    │3.990 │47,696    │1.214 │14,512    │92,487      │馬沙溝
├──┼──┼─────┼────┼─────┼────┼───┼─────┼───┼─────┼───┼─────┼──────┤
│79  │79  │大富成16號│CT4-1638│097/02/25 │11,954  │2.533 │30,279    │3.990 │47,696    │1.214 │14,512    │92,487      │馬沙溝
├──┼──┼─────┼────┼─────┼────┼───┼─────┼───┼─────┼───┼─────┼──────┤
│80  │80  │大富成16號│CT4-1638│097/03/03 │11,286  │2.533 │28,587    │3.990 │45,031    │1.214 │          │73,618      │
├──┼──┼─────┼────┼─────┼────┼───┼─────┼───┼─────┼───┼─────┼──────┤
│81  │81  │大富成16號│CT4-1638│097/03/10 │10,374  │2.533 │26,277    │3.990 │41,392    │1.214 │          │67,669      │
├──┼──┼─────┼────┼─────┼────┼───┼─────┼───┼─────┼───┼─────┼──────┤
│82  │82  │大富成16號│CT4-1638│097/03/16 │9,430   │2.533 │23,886    │3.990 │37,626    │1.214 │          │61,512      │
├──┼──┼─────┼────┼─────┼────┼───┼─────┼───┼─────┼───┼─────┼──────┤
│83  │83  │大富成16號│CT4-1638│097/03/21 │9,412   │2.533 │23,841    │3.990 │37,554    │1.214 │          │61,395      │
├──┼──┼─────┼────┼─────┼────┼───┼─────┼───┼─────┼───┼─────┼──────┤
│84  │84  │大富成16號│CT4-1638│097/03/26 │8,897   │2.533 │22,536    │3.990 │35,499    │1.214 │          │58,035      │
├──┼──┼─────┼────┼─────┼────┼───┼─────┼───┼─────┼───┼─────┼──────┤
│85  │85  │大富成16號│CT4-1638│097/03/31 │8,320   │2.533 │21,075    │3.990 │33,197    │1.214 │          │54,272      │
├──┼──┼─────┼────┼─────┼────┼───┼─────┼───┼─────┼───┼─────┼──────┤
│86  │86  │大富成16號│CT4-1638│097/04/04 │7,723   │2.533 │19,562    │3.990 │30,815    │1.214 │          │50,377      │
├──┼──┼─────┼────┼─────┼────┼───┼─────┼───┼─────┼───┼─────┼──────┤
│87  │87  │大富成16號│CT4-1638│097/04/08 │7,408   │2.533 │18,764    │3.990 │29,558    │1.214 │          │48,322      │
├──┼──┼─────┼────┼─────┼────┼───┼─────┼───┼─────┼───┼─────┼──────┤
│88  │88  │大富成16號│CT4-1638│097/04/11 │5,277   │2.533 │13,367    │3.990 │21,055    │1.214 │          │34,422      │
├──┼──┼─────┼────┼─────┼────┼───┼─────┼───┼─────┼───┼─────┼──────┤
│89  │89  │大富成16號│CT4-1638│097/04/21 │6,586   │2.533 │16,682    │3.990 │26,278    │1.214 │          │42,960      │
├──┼──┼─────┼────┼─────┼────┼───┼─────┼───┼─────┼───┼─────┼──────┤
│90  │90  │大富成16號│CT4-1638│097/05/01 │12,839  │2.533 │32,521    │3.990 │51,228    │1.214 │          │83,749      │
├──┼──┼─────┼────┼─────┼────┼───┼─────┼───┼─────┼───┼─────┼──────┤
│91  │91  │大富成16號│CT4-1638│097/05/09 │11,312  │2.533 │28,653    │3.990 │45,135    │1.214 │          │73,788      │
├──┼──┼─────┼────┼─────┼────┼───┼─────┼───┼─────┼───┼─────┼──────┤
│92  │92  │大富成16號│CT4-1638│097/05/20 │12,404  │2.533 │31,419    │3.990 │49,492    │1.214 │          │80,911      │
├──┼──┼─────┼────┼─────┼────┼───┼─────┼───┼─────┼───┼─────┼──────┤
│93  │93  │大富成16號│CT4-1638│097/05/31 │15,736  │3.457 │54,399    │2.590 │40,756    │1.364 │          │95,155      │
├──┼──┼─────┼────┼─────┼────┼───┼─────┼───┼─────┼───┼─────┼──────┤
│94  │94  │大富成16號│CT4-1638│097/06/14 │13,919  │3.457 │48,118    │2.590 │36,050    │1.364 │          │84,168      │
├──┼──┼─────┼────┼─────┼────┼───┼─────┼───┼─────┼───┼─────┼──────┤
│95  │95  │大富成16號│CT4-1638│097/06/25 │13,886  │3.457 │48,004    │2.590 │35,965    │1.364 │          │83,969      │
├──┼──┼─────┼────┼─────┼────┼───┼─────┼───┼─────┼───┼─────┼──────┤
│96  │96  │大富成16號│CT4-1638│097/07/01 │10,054  │3.457 │34,757    │2.590 │26,040    │1.364 │          │60,797      │
├──┼──┼─────┴────┴─────┼────┼───┼─────┼───┼─────┼───┼─────┼──────┤
│    │    │       合             計        │998,593 │      │2,060,410 │      │3,909,353 │      │122,135   │6,091,898   │
└──┴──┴────────────────┴────┴───┴─────┴───┴─────┴───┴─────┴──────┘
附表二：
大富168號（原名：金昇億1號）漁船以不實變更引擎馬力登記之
「馬力差額」申購之漁船用油數量、申購金額部分
┌──┬──┬─────┬────┬─────┬─────────────────────────────────────────┐
│    │    │          │        │          │                    差    額    馬    力    補    貼    款                        │
│ 編 │ 起 │          │        │          ├────┬───┬─────┬───┬─────┬───┬─────┬──────┤
│    │ 訴 │          │        │          │甲    油│ 甲油 │補  貼  款│免貨物│ 免貨物稅 │免營業│免  營  業│            │
│    │ 書 │船      名│船    編│ 加油日期 │ (公升) │補貼款│金      額│稅單價│ 金    額 │稅單價│稅  金  額│            │
│    │ 編 │          │        │          │        │ 單價 │   (元)   │(元/公│   (元)   │(元/公│          │補助金額總計│
│ 號 │ 號 │          │        │          │        │(元/公│          │ 升)  │          │ 升)  │          │    (元)    │
│    │    │          │        │          │        │ 升)  │          │      │          │      │          │            │
├──┼──┼─────┼────┼─────┼────┼───┼─────┼───┼─────┼───┼─────┼──────┤
│1   │97  │大富168 號│CT4-1338│094/12/09 │-13,959 │1.662 │-23,199   │3.990 │-55,696   │0.881 │          │-78,895     │
├──┼──┼─────┼────┼─────┼────┼───┼─────┼───┼─────┼───┼─────┼──────┤
│2   │98  │大富168 號│CT4-1338│095/03/16 │6,418   │1.662 │10,667    │3.990 │25,608    │0.914 │          │36,275      │
├──┼──┼─────┼────┼─────┼────┼───┼─────┼───┼─────┼───┼─────┼──────┤
│3   │99  │大富168 號│CT4-1338│095/03/21 │10,606  │1.662 │17,627    │3.990 │42,318    │0.914 │          │59,945      │
├──┼──┼─────┼────┼─────┼────┼───┼─────┼───┼─────┼───┼─────┼──────┤
│4   │100 │大富168 號│CT4-1338│095/03/25 │10,705  │1.662 │17,792    │3.990 │42,713    │0.914 │          │60,505      │
├──┼──┼─────┼────┼─────┼────┼───┼─────┼───┼─────┼───┼─────┼──────┤
│5   │101 │大富168 號│CT4-1338│095/03/29 │11,101  │1.662 │18,450    │3.990 │44,293    │0.914 │          │62,743      │
├──┼──┼─────┼────┼─────┼────┼───┼─────┼───┼─────┼───┼─────┼──────┤
│6   │102 │大富168 號│CT4-1338│095/04/02 │11,036  │1.662 │18,342    │3.990 │44,034    │0.914 │          │62,376      │
├──┼──┼─────┼────┼─────┼────┼───┼─────┼───┼─────┼───┼─────┼──────┤
│7   │103 │大富168 號│CT4-1338│095/04/06 │10,969  │1.662 │18,230    │3.990 │43,766    │0.914 │          │61,996      │
├──┼──┼─────┼────┼─────┼────┼───┼─────┼───┼─────┼───┼─────┼──────┤
│8   │104 │大富168 號│CT4-1338│095/04/11 │11,168  │1.662 │18,561    │3.990 │44,560    │0.914 │          │63,121      │
├──┼──┼─────┼────┼─────┼────┼───┼─────┼───┼─────┼───┼─────┼──────┤
│9   │105 │大富168 號│CT4-1338│095/04/15 │10,572  │1.662 │17,571    │3.990 │42,182    │0.914 │          │59,753      │
├──┼──┼─────┼────┼─────┼────┼───┼─────┼───┼─────┼───┼─────┼──────┤
│10  │106 │大富168 號│CT4-1338│095/04/18 │8,592   │1.662 │14,280    │3.990 │34,282    │0.914 │          │48,562      │
├──┼──┼─────┼────┼─────┼────┼───┼─────┼───┼─────┼───┼─────┼──────┤
│11  │107 │大富168 號│CT4-1338│095/04/23 │6,901   │1.662 │11,469    │3.990 │27,535    │1.014 │          │39,004      │
├──┼──┼─────┼────┼─────┼────┼───┼─────┼───┼─────┼───┼─────┼──────┤
│12  │108 │大富168 號│CT4-1338│095/04/28 │4,111   │1.662 │6,832     │3.990 │16,403    │1.014 │          │23,235      │
├──┼──┼─────┼────┼─────┼────┼───┼─────┼───┼─────┼───┼─────┼──────┤
│13  │109 │大富168 號│CT4-1338│095/05/03 │5,984   │1.662 │9,945     │3.990 │23,876    │1.014 │          │33,821      │
├──┼──┼─────┼────┼─────┼────┼───┼─────┼───┼─────┼───┼─────┼──────┤
│14  │110 │大富168 號│CT4-1338│095/05/08 │7,154   │1.662 │11,890    │3.990 │28,544    │1.014 │          │40,434      │
├──┼──┼─────┼────┼─────┼────┼───┼─────┼───┼─────┼───┼─────┼──────┤
│15  │111 │大富168 號│CT4-1338│095/05/13 │7,455   │1.662 │12,390    │3.990 │29,745    │1.014 │          │42,135      │
├──┼──┼─────┼────┼─────┼────┼───┼─────┼───┼─────┼───┼─────┼──────┤
│16  │112 │大富168 號│CT4-1338│095/05/22 │6,179   │1.662 │10,269    │3.990 │24,654    │1.014 │          │34,923      │
├──┼──┼─────┼────┼─────┼────┼───┼─────┼───┼─────┼───┼─────┼──────┤
│17  │113 │大富168 號│CT4-1338│095/05/28 │7,363   │1.662 │12,237    │3.990 │29,378    │1.014 │          │41,615      │
├──┼──┼─────┼────┼─────┼────┼───┼─────┼───┼─────┼───┼─────┼──────┤
│18  │114 │大富168 號│CT4-1338│095/06/05 │2,991   │1.662 │4,971     │3.990 │11,934    │1.014 │          │16,905      │
├──┼──┼─────┼────┼─────┼────┼───┼─────┼───┼─────┼───┼─────┼──────┤
│19  │115 │大富168 號│CT4-1338│095/06/11 │7,622   │1.662 │12,668    │3.990 │30,412    │1.014 │          │43,080      │
├──┼──┼─────┼────┼─────┼────┼───┼─────┼───┼─────┼───┼─────┼──────┤
│20  │116 │大富168 號│CT4-1338│095/06/16 │7,757   │1.662 │12,892    │3.990 │30,950    │1.014 │          │43,842      │
├──┼──┼─────┼────┼─────┼────┼───┼─────┼───┼─────┼───┼─────┼──────┤
│21  │117 │大富168 號│CT4-1338│095/06/21 │4,780   │1.662 │7,944     │3.990 │19,072    │1.014 │          │27,016      │
├──┼──┼─────┼────┼─────┼────┼───┼─────┼───┼─────┼───┼─────┼──────┤
│22  │118 │大富168 號│CT4-1338│095/06/26 │4,278   │1.662 │7,110     │3.990 │17,069    │1.014 │          │24,179      │
├──┼──┼─────┼────┼─────┼────┼───┼─────┼───┼─────┼───┼─────┼──────┤
│23  │119 │大富168 號│CT4-1338│095/07/01 │5,114   │1.662 │8,499     │3.990 │20,405    │1.014 │          │28,904      │
├──┼──┼─────┼────┼─────┼────┼───┼─────┼───┼─────┼───┼─────┼──────┤
│24  │120 │大富168 號│CT4-1338│095/07/06 │5,683   │1.662 │9,445     │3.990 │22,675    │1.014 │          │32,120      │
├──┼──┼─────┼────┼─────┼────┼───┼─────┼───┼─────┼───┼─────┼──────┤
│25  │121 │大富168 號│CT4-1338│095/07/11 │7,489   │1.662 │12,447    │3.990 │29,881    │1.064 │          │42,328      │
├──┼──┼─────┼────┼─────┼────┼───┼─────┼───┼─────┼───┼─────┼──────┤
│26  │122 │大富168 號│CT4-1338│095/07/19 │3,275   │1.662 │5,443     │3.990 │13,067    │1.064 │          │18,510      │
├──┼──┼─────┼────┼─────┼────┼───┼─────┼───┼─────┼───┼─────┼──────┤
│27  │123 │大富168 號│CT4-1338│095/07/24 │7,556   │1.662 │12,558    │3.990 │30,148    │1.064 │          │42,706      │
├──┼──┼─────┼────┼─────┼────┼───┼─────┼───┼─────┼───┼─────┼──────┤
│28  │124 │大富168 號│CT4-1338│095/07/31 │7,522   │1.662 │12,502    │3.990 │30,013    │1.064 │          │42,515      │
├──┼──┼─────┼────┼─────┼────┼───┼─────┼───┼─────┼───┼─────┼──────┤
│29  │125 │大富168 號│CT4-1338│095/08/05 │7,522   │1.662 │12,502    │3.990 │30,013    │1.064 │          │42,515      │
├──┼──┼─────┼────┼─────┼────┼───┼─────┼───┼─────┼───┼─────┼──────┤
│30  │126 │大富168 號│CT4-1338│095/08/10 │7,589   │1.662 │12,613    │3.990 │30,280    │1.064 │          │42,893      │
├──┼──┼─────┼────┼─────┼────┼───┼─────┼───┼─────┼───┼─────┼──────┤
│31  │127 │大富168 號│CT4-1338│095/08/15 │7,522   │1.662 │12,502    │3.990 │30,013    │1.064 │          │42,515      │
├──┼──┼─────┼────┼─────┼────┼───┼─────┼───┼─────┼───┼─────┼──────┤
│32  │128 │大富168 號│CT4-1338│095/08/18 │5,390   │1.662 │8,958     │3.990 │21,506    │1.064 │          │30,464      │
├──┼──┼─────┼────┼─────┼────┼───┼─────┼───┼─────┼───┼─────┼──────┤
│33  │129 │大富168 號│CT4-1338│095/08/26 │10,074  │1.662 │16,743    │3.990 │40,195    │1.064 │10,719    │67,657      │南縣奕豪
├──┼──┼─────┼────┼─────┼────┼───┼─────┼───┼─────┼───┼─────┼──────┤
│34  │130 │大富168 號│CT4-1338│095/09/05 │12,915  │1.662 │21,465    │3.990 │51,531    │1.064 │          │72,996      │
├──┼──┼─────┼────┼─────┼────┼───┼─────┼───┼─────┼───┼─────┼──────┤
│35  │131 │大富168 號│CT4-1338│095/09/15 │13,016  │1.662 │21,633    │3.990 │51,934    │1.049 │          │73,567      │
├──┼──┼─────┼────┼─────┼────┼───┼─────┼───┼─────┼───┼─────┼──────┤
│36  │132 │大富168 號│CT4-1338│095/09/20 │9,300   │1.662 │15,457    │3.990 │37,107    │1.049 │          │52,564      │
├──┼──┼─────┼────┼─────┼────┼───┼─────┼───┼─────┼───┼─────┼──────┤
│37  │133 │大富168 號│CT4-1338│095/09/28 │12,919  │1.662 │21,471    │3.990 │51,547    │1.049 │          │73,018      │
├──┼──┼─────┼────┼─────┼────┼───┼─────┼───┼─────┼───┼─────┼──────┤
│38  │134 │大富168 號│CT4-1338│095/10/03 │8,972   │1.662 │14,911    │3.990 │35,798    │1.004 │          │50,709      │
├──┼──┼─────┼────┼─────┼────┼───┼─────┼───┼─────┼───┼─────┼──────┤
│39  │135 │大富168 號│CT4-1338│095/10/10 │12,028  │1.662 │19,991    │3.990 │47,992    │1.004 │          │67,983      │
├──┼──┼─────┼────┼─────┼────┼───┼─────┼───┼─────┼───┼─────┼──────┤
│40  │136 │大富168 號│CT4-1338│095/10/16 │10,549  │1.662 │17,532    │3.990 │42,091    │0.994 │          │59,623      │
├──┼──┼─────┼────┼─────┼────┼───┼─────┼───┼─────┼───┼─────┼──────┤
│41  │137 │大富168 號│CT4-1338│095/10/25 │12,555  │1.662 │20,866    │3.990 │50,094    │0.954 │          │70,960      │
├──┼──┼─────┼────┼─────┼────┼───┼─────┼───┼─────┼───┼─────┼──────┤
│42  │138 │大富168 號│CT4-1338│095/11/06 │12,819  │1.662 │21,305    │3.990 │51,148    │0.969 │          │72,453      │
├──┼──┼─────┼────┼─────┼────┼───┼─────┼───┼─────┼───┼─────┼──────┤
│43  │139 │大富168 號│CT4-1338│095/11/14 │12,046  │1.662 │20,020    │3.990 │48,064    │0.994 │          │68,084      │
├──┼──┼─────┼────┼─────┼────┼───┼─────┼───┼─────┼───┼─────┼──────┤
│44  │140 │大富168 號│CT4-1338│095/11/23 │12,686  │1.662 │21,084    │3.990 │50,617    │0.944 │          │71,701      │
├──┼──┼─────┼────┼─────┼────┼───┼─────┼───┼─────┼───┼─────┼──────┤
│45  │141 │大富168 號│CT4-1338│095/11/28 │7,482   │1.662 │12,345    │3.990 │29,638    │0.944 │          │41,983      │
├──┼──┼─────┼────┼─────┼────┼───┼─────┼───┼─────┼───┼─────┼──────┤
│46  │142 │大富168 號│CT4-1338│095/12/10 │11,536  │1.662 │19,173    │3.990 │46,029    │1.029 │          │65,202      │
├──┼──┼─────┼────┼─────┼────┼───┼─────┼───┼─────┼───┼─────┼──────┤
│47  │143 │大富168 號│CT4-1338│095/12/25 │12,522  │1.662 │20,812    │3.990 │49,963    │1.024 │          │70,775      │
├──┼──┼─────┼────┼─────┼────┼───┼─────┼───┼─────┼───┼─────┼──────┤
│48  │144 │大富168 號│CT4-1338│096/01/03 │12,752  │1.662 │21,194    │3.990 │50,880    │1.009 │          │72,074      │
├──┼──┼─────┼────┼─────┼────┼───┼─────┼───┼─────┼───┼─────┼──────┤
│49  │145 │大富168 號│CT4-1338│096/03/22 │657     │1.662 │1,092     │3.990 │2,621     │0.959 │          │3,713       │
├──┼──┼─────┼────┼─────┼────┼───┼─────┼───┼─────┼───┼─────┼──────┤
│50  │146 │大富168 號│CT4-1338│096/06/08 │-24,939 │1.662 │-41,448   │3.990 │-99,506   │1.074 │          │-140,954    │
├──┼──┼─────┼────┼─────┼────┼───┼─────┼───┼─────┼───┼─────┼──────┤
│51  │147 │大富168 號│CT4-1338│096/06/18 │12,556  │1.662 │20,868    │3.990 │50,098    │1.069 │13,422    │84,388      │南縣奕豪
├──┼──┼─────┼────┼─────┼────┼───┼─────┼───┼─────┼───┼─────┼──────┤
│52  │148 │大富168 號│CT4-1338│096/06/27 │12,556  │1.662 │20,868    │3.990 │50,098    │1.104 │13,862    │84,828      │南縣奕豪
├──┼──┼─────┼────┼─────┼────┼───┼─────┼───┼─────┼───┼─────┼──────┤
│53  │149 │大富168 號│CT4-1338│096/07/03 │2,290   │2.533 │5,801     │3.990 │9,317     │1.104 │          │14,938      │
├──┼──┼─────┼────┼─────┼────┼───┼─────┼───┼─────┼───┼─────┼──────┤
│54  │150 │大富168 號│CT4-1338│096/07/10 │12,457  │2.533 │31,554    │3.990 │49,703    │1.129 │          │81,257      │
├──┼──┼─────┼────┼─────┼────┼───┼─────┼───┼─────┼───┼─────┼──────┤
│55  │151 │大富168 號│CT4-1338│096/07/18 │12,457  │2.533 │31,554    │3.990 │49,703    │1.159 │14,438    │95,695      │馬沙溝
├──┼──┼─────┼────┼─────┼────┼───┼─────┼───┼─────┼───┼─────┼──────┤
│56  │152 │大富168 號│CT4-1338│096/07/25 │10,058  │2.533 │25,477    │3.990 │40,131    │1.169 │11,758    │77,366      │馬沙溝
├──┼──┼─────┼────┼─────┼────┼───┼─────┼───┼─────┼───┼─────┼──────┤
│57  │153 │大富168 號│CT4-1338│096/08/02 │9,992   │2.533 │25,310    │3.990 │39,868    │1.169 │11,681    │76,859      │南縣奕豪
├──┼──┼─────┼────┼─────┼────┼───┼─────┼───┼─────┼───┼─────┼──────┤
│58  │154 │大富168 號│CT4-1338│096/08/21 │9,992   │2.533 │25,310    │3.990 │39,868    │1.134 │          │65,178      │
├──┼──┼─────┼────┼─────┼────┼───┼─────┼───┼─────┼───┼─────┼──────┤
│59  │155 │大富168 號│CT4-1338│096/09/02 │8,735   │2.533 │22,126    │3.990 │34,853    │1.099 │          │56,979      │
├──┼──┼─────┼────┼─────┼────┼───┼─────┼───┼─────┼───┼─────┼──────┤
│60  │156 │大富168 號│CT4-1338│096/09/07 │7,644   │2.533 │19,362    │3.990 │30,500    │1.099 │          │49,862      │
├──┼──┼─────┼────┼─────┼────┼───┼─────┼───┼─────┼───┼─────┼──────┤
│61  │157 │大富168 號│CT4-1338│096/09/14 │7,954   │2.533 │20,147    │3.990 │31,736    │1.099 │          │51,883      │
├──┼──┼─────┼────┼─────┼────┼───┼─────┼───┼─────┼───┼─────┼──────┤
│62  │158 │大富168 號│CT4-1338│096/09/21 │7,590   │2.533 │19,225    │3.990 │30,284    │1.099 │          │49,509      │
├──┼──┼─────┼────┼─────┼────┼───┼─────┼───┼─────┼───┼─────┼──────┤
│63  │159 │大富168 號│CT4-1338│096/09/30 │12,292  │2.533 │31,136    │3.990 │49,045    │1.099 │          │80,181      │
├──┼──┼─────┼────┼─────┼────┼───┼─────┼───┼─────┼───┼─────┼──────┤
│64  │160 │大富168 號│CT4-1338│096/10/12 │10,059  │2.533 │25,479    │3.990 │40,135    │1.169 │          │65,614      │
├──┼──┼─────┼────┼─────┼────┼───┼─────┼───┼─────┼───┼─────┼──────┤
│65  │161 │大富168 號│CT4-1338│096/10/21 │8,250   │2.533 │20,879    │3.990 │32,918    │1.169 │9,644     │63,459      │南縣奕豪
├──┼──┼─────┼────┼─────┼────┼───┼─────┼───┼─────┼───┼─────┼──────┤
│66  │162 │大富168 號│CT4-1338│096/10/27 │8,018   │2.533 │20,310    │3.990 │31,992    │1.169 │          │52,302      │
├──┼──┼─────┼────┼─────┼────┼───┼─────┼───┼─────┼───┼─────┼──────┤
│67  │163 │大富168 號│CT4-1338│096/11/01 │8,218   │2.533 │20,816    │3.990 │32,790    │1.169 │          │53,606      │
├──┼──┼─────┼────┼─────┼────┼───┼─────┼───┼─────┼───┼─────┼──────┤
│68  │164 │大富168 號│CT4-1338│096/11/08 │8,218   │2.533 │20,816    │3.990 │32,790    │1.214 │9,977     │63,583      │南縣奕豪
├──┼──┼─────┼────┼─────┼────┼───┼─────┼───┼─────┼───┼─────┼──────┤
│69  │165 │大富168 號│CT4-1338│096/11/14 │6,967   │2.533 │17,647    │3.990 │27,798    │1.214 │          │45,445      │
├──┼──┼─────┼────┼─────┼────┼───┼─────┼───┼─────┼───┼─────┼──────┤
│70  │166 │大富168 號│CT4-1338│096/11/19 │6,541   │2.533 │16,568    │3.990 │26,099    │1.214 │          │42,667      │
├──┼──┼─────┼────┼─────┼────┼───┼─────┼───┼─────┼───┼─────┼──────┤
│71  │167 │大富168 號│CT4-1338│096/11/26 │6,441   │2.533 │16,315    │3.990 │25,700    │1.214 │          │42,015      │
├──┼──┼─────┼────┼─────┼────┼───┼─────┼───┼─────┼───┼─────┼──────┤
│72  │169 │大富168 號│CT4-1338│096/12/01 │6,179   │2.533 │15,651    │3.990 │24,654    │1.214 │7,501     │47,806      │南縣奕豪
├──┼──┼─────┼────┼─────┼────┼───┼─────┼───┼─────┼───┼─────┼──────┤
│73  │170 │大富168 號│CT4-1338│096/12/06 │5,685   │2.533 │14,400    │3.990 │22,683    │1.214 │          │37,083      │
├──┼──┼─────┼────┼─────┼────┼───┼─────┼───┼─────┼───┼─────┼──────┤
│74  │171 │大富168 號│CT4-1338│096/12/09 │5,291   │2.533 │13,402    │3.990 │21,111    │1.214 │          │34,513      │
├──┼──┼─────┼────┼─────┼────┼───┼─────┼───┼─────┼───┼─────┼──────┤
│75  │172 │大富168 號│CT4-1338│096/12/13 │5,160   │2.533 │13,070    │3.990 │20,588    │1.214 │          │33,658      │
├──┼──┼─────┼────┼─────┼────┼───┼─────┼───┼─────┼───┼─────┼──────┤
│76  │173 │大富168 號│CT4-1338│096/12/17 │4,863   │2.533 │12,318    │3.990 │19,403    │1.214 │          │31,721      │
├──┼──┼─────┼────┼─────┼────┼───┼─────┼───┼─────┼───┼─────┼──────┤
│77  │174 │大富168 號│CT4-1338│096/12/20 │4,634   │2.533 │11,738    │3.990 │18,490    │1.214 │          │30,228      │
├──┼──┼─────┼────┼─────┼────┼───┼─────┼───┼─────┼───┼─────┼──────┤
│78  │175 │大富168 號│CT4-1338│096/12/29 │12,294  │2.533 │31,141    │3.990 │49,053    │1.214 │14,925    │95,119      │南縣奕豪
├──┼──┼─────┼────┼─────┼────┼───┼─────┼───┼─────┼───┼─────┼──────┤
│79  │176 │大富168 號│CT4-1338│097/01/11 │10,541  │2.533 │26,700    │3.990 │42,059    │1.214 │          │68,759      │
├──┼──┼─────┼────┼─────┼────┼───┼─────┼───┼─────┼───┼─────┼──────┤
│80  │177 │大富168 號│CT4-1338│097/01/21 │14,200  │2.533 │35,969    │3.990 │56,658    │1.214 │17,239    │109,866     │馬沙溝
├──┼──┼─────┼────┼─────┼────┼───┼─────┼───┼─────┼───┼─────┼──────┤
│81  │178 │大富168 號│CT4-1338│097/02/01 │10,716  │2.533 │27,144    │3.990 │42,757    │1.214 │13,009    │82,910      │馬沙溝
├──┼──┼─────┼────┼─────┼────┼───┼─────┼───┼─────┼───┼─────┼──────┤
│82  │179 │大富168 號│CT4-1338│097/02/14 │10,716  │2.533 │27,144    │3.990 │42,757    │1.214 │13,009    │82,910      │馬沙溝
├──┼──┼─────┼────┼─────┼────┼───┼─────┼───┼─────┼───┼─────┼──────┤
│83  │180 │大富168 號│CT4-1338│097/02/22 │10,716  │2.533 │27,144    │3.990 │42,757    │1.214 │13,009    │82,910      │馬沙溝
├──┼──┼─────┼────┼─────┼────┼───┼─────┼───┼─────┼───┼─────┼──────┤
│84  │181 │大富168 號│CT4-1338│097/02/29 │11,340  │2.533 │28,724    │3.990 │45,247    │1.214 │13,767    │87,738      │馬沙溝
├──┼──┼─────┼────┼─────┼────┼───┼─────┼───┼─────┼───┼─────┼──────┤
│85  │182 │大富168 號│CT4-1338│097/03/06 │9,630   │2.533 │24,393    │3.990 │38,424    │1.214 │11,691    │74,508      │馬沙溝
├──┼──┼─────┼────┼─────┼────┼───┼─────┼───┼─────┼───┼─────┼──────┤
│86  │183 │大富168 號│CT4-1338│097/03/13 │8,777   │2.533 │22,232    │3.990 │35,020    │1.214 │          │57,252      │
├──┼──┼─────┼────┼─────┼────┼───┼─────┼───┼─────┼───┼─────┼──────┤
│87  │184 │大富168 號│CT4-1338│097/03/18 │8,119   │2.533 │20,565    │3.990 │32,395    │1.214 │          │52,960      │
├──┼──┼─────┼────┼─────┼────┼───┼─────┼───┼─────┼───┼─────┼──────┤
│88  │185 │大富168 號│CT4-1338│097/03/23 │8,217   │2.533 │20,814    │3.990 │32,786    │1.214 │          │53,600      │
├──┼──┼─────┼────┼─────┼────┼───┼─────┼───┼─────┼───┼─────┼──────┤
│89  │186 │大富168 號│CT4-1338│097/03/29 │7,888   │2.533 │19,980    │3.990 │31,473    │1.214 │          │51,453      │
├──┼──┼─────┼────┼─────┼────┼───┼─────┼───┼─────┼───┼─────┼──────┤
│90  │187 │大富168 號│CT4-1338│097/04/02 │7,133   │2.533 │18,068    │3.990 │28,461    │1.214 │          │46,529      │
├──┼──┼─────┼────┼─────┼────┼───┼─────┼───┼─────┼───┼─────┼──────┤
│91  │188 │大富168 號│CT4-1338│097/04/06 │6,672   │2.533 │16,900    │3.990 │26,621    │1.214 │8,100     │51,621      │馬沙溝
├──┼──┼─────┼────┼─────┼────┼───┼─────┼───┼─────┼───┼─────┼──────┤
│92  │189 │大富168 號│CT4-1338│097/04/11 │6,113   │2.533 │15,484    │3.990 │24,391    │1.214 │          │39,875      │
├──┼──┼─────┼────┼─────┼────┼───┼─────┼───┼─────┼───┼─────┼──────┤
│93  │190 │大富168 號│CT4-1338│097/04/21 │6,079   │2.533 │15,398    │3.990 │24,255    │1.214 │          │39,653      │
├──┼──┼─────┼────┼─────┼────┼───┼─────┼───┼─────┼───┼─────┼──────┤
│94  │191 │大富168 號│CT4-1338│097/05/01 │11,538  │2.533 │29,226    │3.990 │46,037    │1.214 │          │75,263      │
├──┼──┼─────┼────┼─────┼────┼───┼─────┼───┼─────┼───┼─────┼──────┤
│95  │192 │大富168 號│CT4-1338│097/05/09 │9,761   │2.533 │24,725    │3.990 │38,946    │1.214 │          │63,671      │
├──┼──┼─────┼────┼─────┼────┼───┼─────┼───┼─────┼───┼─────┼──────┤
│96  │193 │大富168 號│CT4-1338│097/05/20 │11,437  │2.533 │28,970    │3.990 │45,634    │1.214 │          │74,604      │
├──┼──┼─────┼────┼─────┼────┼───┼─────┼───┼─────┼───┼─────┼──────┤
│97  │194 │大富168 號│CT4-1338│097/05/31 │11,076  │3.457 │38,290    │2.590 │28,687    │1.364 │          │66,977      │
├──┼──┼─────┼────┼─────┼────┼───┼─────┼───┼─────┼───┼─────┼──────┤
│98  │195 │大富168 號│CT4-1338│097/06/14 │12,095  │3.457 │41,812    │2.590 │31,326    │1.364 │          │73,138      │
├──┼──┼─────┼────┼─────┼────┼───┼─────┼───┼─────┼───┼─────┼──────┤
│99  │196 │大富168 號│CT4-1338│097/06/23 │11,438  │3.457 │39,541    │2.590 │29,624    │1.364 │          │69,165      │
├──┼──┼─────┼────┼─────┼────┼───┼─────┼───┼─────┼───┼─────┼──────┤
│100 │197 │大富168 號│CT4-1338│097/06/30 │9,105   │3.457 │31,476    │2.590 │23,582    │1.364 │          │55,058      │
├──┼──┼─────┴────┴─────┼────┼───┼─────┼───┼─────┼───┼─────┼──────┤
│    │    │       合             計        │859,876 │      │1,836,705 │      │3,369,703 │      │207,751   │5,414,159   │
└──┴──┴────────────────┴────┴───┴─────┴───┴─────┴───┴─────┴──────┘